臺灣臺北地方法院刑事判決　　　　　　　 99年度訴字第397號
公　訴　人　臺灣臺北地方法院檢察署檢察官
被　　　告　曹國平
選任辯護人　孫治平律師
上列被告因妨害性自主罪案件，經檢察官提起公訴（臺灣臺北地
方法院檢察署98年度偵字第10989 號），本院判決如下：
    主  文
曹國平對精神障礙人犯強制性交罪，累犯，處有期徒刑捌年陸月
。
    事  實
一、曹國平前因違反著作權法、製造猥褻物品、搶奪、竊盜、商
    業會計法及妨害性自主等案件，分別經法院判處有期徒刑四
    月、四月、一年六月、一年、六月及四年六月確定，除所犯
    妨害性自主案件外，其餘各罪再經法院裁定分別減為有期徒
    刑二月、二月、九月、六月及三月，上開各罪並經裁定應執
    行有期徒刑六年確定，入監執行後，甫於民國98年4 月9 日
    縮刑期滿，而於4 月10日執行完畢出監，竟不知悔悟，而於
    98年4 月15日下午，在當時設於臺北市○○區○○街103 號
    之「阿映養生粥」攤販處，經綽號「婷婷」之姚孟怡之介紹
    ，而認識因罹患憂鬱症而致精神障礙之A 女（檢察官偵查中
    代號為0000-0000 ，真實姓名年籍詳卷，下稱A 女）。因A
    女要求姚孟怡當晚為其提水至A 女斯時位於臺北市○○區○
    ○路之租住處（詳細地址詳卷），姚孟怡即於當晚8 時4分
    左右帶同曹國平至A 女上揭住處，姚孟怡並提議三人共同玩
    牌取樂，不久，曹國平見A 女精神狀態異於常人而知悉A 女
    係精神障礙之人，竟聲稱欲追求A 女，A 女不從，曹國平即
    興起對A 女強制性交之犯意，先揮擊A 女左臉一巴掌，並稱
    自己係萬華地區「老大」，藉此向A 女表示倘不順從將對伊
    生命身體不利，A 女旋因緊張而有大口喘氣及歇斯底里徵狀
    ，經服用精神科藥物而稍緩解，A 女即昏昏欲睡，此時被告
    再對A 女恫嚇稱倘不順從將置伊及伊飼養之狗於死地，同時
    毆擊A 女頭部，並命姚孟怡離開，姚孟怡即離開該處，嗣曹
    國平即動手抓起A 女飼養之狗作勢欲殺害，A 女不得已乃褪
    去自己衣物，任由曹國平強行以陰莖插入伊陰道內抽動，嗣
    曹國平又要求肛交，A 女不從，被告乃再次對A 女恫嚇稱將
    殺害伊飼養之狗，A 女不得已始就範，任由曹國平強行以陰
    莖插入A 女肛門內抽動，之後A 女欲至廁所解手，詎料曹國
    平竟對A 女潑水，並以臉盆及拳頭毆打A 女頭臉部，再以其
    陰莖插入A 女陰道內抽動，復以殺害A 女飼養之狗要脅A 女
    就範，而再次強行以陰莖插入A 女肛門內抽動，因曹國平一
    直未能射精，曹國平乃又後以陰莖插入A 女陰道及肛門內抽
    動，曹國平遂以此強暴、脅迫方式，接續對A 女強制性交得
    逞。終由曹國平以手自行抽動陰莖，並將精液射於手上，迫
    令A 女吞下，A 女終因不勝藥力而睡去，曹國平則至4 月16
    日清晨方離去。嗣經A 女報警循線追查而知上情。
二、本案經被害人A 女訴由臺北市警察局分局報告臺灣臺北地方
    法院檢察署檢察官偵查起訴。
    理  由
壹、關於A 女之98年4月21日警詢筆錄之證據能力：
一、關於被告曾否於98年4 月15日晚間至16日凌晨間某時對A 女
    強制性交之事實，檢察官除以A 女於本院中之證述為證據方
    法外，另提出A 女於98年4 月21日之警詢筆錄為證據方法，
    然經被告之辯護人於本院準備程序中，以該警詢筆錄係A 女
    於審判外之陳述為由，不同意有證據能力。
二、按被告以外之人於審判外之言詞或書面陳述，除法律有規定
    者外，不得作為證據，刑事訴訟法第159 條第1 項定有明文
    。次按被告以外之人於檢察事務官、司法警察官或司法警察
    調查中所為之陳述，與審判中不符時，其先前之陳述具有較
    可信之特別情況，且為證明犯罪事實存否所必要者，得為證
    據，亦據刑事訴訟法第159 條之2 明定。是陳述人警詢中之
    陳述具有證據能力之要件有三：一、陳述人之警詢陳述與審
    判中之陳述實質不符；二、該警詢陳述乃為證明犯罪事實存
    否所必要（即不可欠缺性）；三、該警詢陳述之作成具有較
    特別可信之情形（即特別可信性）。其中所謂「特別可信性
    」，係指陳述人為警詢陳述之當時，客觀上是否具有「特別
    可信」之外部情況而言。倘具此「特別可信」之外部情況，
    縱該陳述係審判外所為而未經交互詰問核實，然依吾人生活
    經驗，一般而言，陳述人值此外部情況，為虛假陳述之可能
    性不高，則可暫先賦予該審判外陳述以「證據能力」，即先
    允許進入審判程序供法院審酌。而此「特別可信」外部情況
    之具體判別標準為何，則應先就人類陳述整體過程加以分析
    方能得知。詳言之，某陳述之作成過程，係人類藉由個人感
    官對某事件有所感知後、記憶該感知、再藉由習得之語言文
    字表述該記憶內容。在此感知、記憶、表達之整體陳述過程
    中，將不可避免或多或少地遭遇諸如感知能力、記憶能力、
    表達能力不佳，甚或陳述動機遭不當干擾等「陳述弱點」之
    影響，且正因此等陳述弱點之交互影響，造成陳述內容失真
    偏頗之危險性高低不一。而此所謂「特別可信性」，乃係為
    擔保證人在未經交互詰問程序核實下所為陳述，仍能具有最
    低程度之可信性，而例外賦予其證據能力之特別要件，是由
    此「陳述弱點」角度分析，所謂「特別可信性」即指客觀上
    有無任何特別可信之外部情況，足以擔保陳述人之陳述內容
    ，不會受到上揭之陳述動機不純、及感知能力、記憶能力、
    表述能力不佳等弱點影響，而有高度失真虛偽之危險性。其
    具體標準包括：陳述時有否遭受不當外力干擾；陳述人與被
    告間有無任何身分、經濟、地位之特殊利害關係；陳述時有
    無他人親友陪同在場減少心理壓力；陳述時與案發時間之久
    暫；陳述時有無任何驚駭危險情況，足使陳述人基於自然反
    應立時陳述所知；陳述人之感知、表達能力是否正常；陳述
    人使用之語彙文法是否明確清晰抑或模稜兩可而可能造成誤
    解。經查，A 女就被告所涉於98年4 月15日晚間至16日凌晨
    對伊強制性交及有關聯性之後續經過之重要情節，A 女於98
    年4 月21日之警詢中陳述，與伊於本院中之證述，其間有如
    下述貳、一、(六)之前後不一致處（A 女於本院審判中之證詞
    詳下述貳、一、(三)，警詢證詞則詳下述貳、一、(五)）。且A
    女之警詢陳述確與證明被告有無該次強制性交行為及其詳細
    過程甚為攸關且必要。再就A 女製作該警詢筆錄之外部情形
    觀之，A 女該次警詢時，距案發時間較近，記憶應較深刻且
    清晰明確，應不易因時隔日久而遺忘案情。且自形式上觀察
    ，A 女該次警詢筆錄製作時雖仍受所罹憂鬱症所苦，而致表
    達能力較諸常人稍嫌低下，然A 女接受詢問時，另有臺北市
    政府社會局指派之社工人員在場陪同，製作筆錄之警員亦均
    為女性，足認A 女係處於一能充分緩減其心理壓力之友善環
    境，是伊陳述時之自由意志應無受不當干擾之虞，而能充分
    、自由且完整陳述案情重要經過。再觀A 女當次警詢中就被
    害過程之陳述甚為鉅細靡遺，反之於本院審判中或因距案發
    時已久、或因不願再次回想被害經過，而有多次哭泣、情緒
    不穩、焦躁且不願配合之歇斯底里反應，甚且嚴重影響A 女
    證述之流暢而不得不暫時停止改期再審（詳本院卷一第81頁
    至第83頁審判程序筆錄之記載），由是可見A 女於本院中就
    被害經過之陳述不若伊於警詢中詳盡。再A 女警詢筆錄亦未
    發現有何顯然悖離事理之內容，亦無確實可信之證據釋明A
    女確有惡意誣陷被告之不正動機存在。綜此各情，本院認A
    女該次警詢中就被告所涉強制性交犯行之陳述，客觀外部確
    具較可信之特別情況。依前揭規定，A 女該次警詢筆錄有證
    據能力。
三、另應說明者，乃被告以外之人於審判外陳述，縱已通過上述
    「必要性」及「特別可信性」之最低門檻要求而取得「證據
    能力」，然此僅初步具有得供法院於審判程序審酌之一般性
    證據資格而已。該陳述經法院踐行證據調查程序、並與其他
    證據資料相互核實後，倘具體發現該陳述確有瑕疵而與事實
    不符，縱已取得證據能力，法院仍得認定該陳述不具任何證
    明價值而無證據力。是上揭A 女警詢筆錄固已初步取得由本
    院審酌之一般性證據資格，然其證明力及實質可信度如何，
    應另由本院實質調查後具體認定之，此證據評價及證明力部
    分詳下述。
貳、實體部分：
一、訊據被告固坦認於98年4 月15日下午在上開地點經由姚孟怡
    之介紹而認識A 女，並於當日晚間與姚孟怡共同前往A 女住
    處玩牌等事實，惟矢口否認有何對A 女強制性交之犯行，辯
    稱：A 女係在萬華一帶之「流鶯」（指從事性交易人士），
    姚孟怡則係遊民。4 月15日下午我經姚孟怡之介紹認識A 女
    ，即與之談妥以新臺幣（下同）2,000 元性交二次，旋與之
    前往萬華區○○路之「華宮旅社」103 號房間內與A 女性交
    及肛交，完事後我即與姚孟怡至廣州街夜市閒逛，不久姚孟
    怡以我電話與A 女談妥要與我去伊住處聊天玩樂，當日晚間
    我即與姚孟怡一同前往A 女位於萬華區○○路之住處玩牌、
    看電視。迄當晚11時許，A 女向我表示經濟困難欲借錢花用
    ，但又不肯簽立借據，經我拒絕後，即與A 女發生口角爭執
    ，詎A 女隨即歇斯底里，經姚孟怡安撫後，A 女乃自行取出
    精神科藥物吃下，我則要姚孟怡在樓下稍等我一起離開，此
    時A 女又向我借錢並與我發生爭吵，我便打A 女一巴掌，又
    罵A 女「幹你娘機掰」（臺語）、「瘋『查某』（意指瘋女
    人）」等語，並不小心打翻桌上的飲料，隨即下樓並與在樓
    下之姚孟怡共同離開該處。我僅在4 月15日下午與A 女合意
    性交易，未曾對A 女強制性交，亦不知A 女係精神障礙之人
    ，A 女交給警方之沾有我精液之衛生紙應係A 女與我性交易
    後留下備供日後誣陷我之用等語。經查：
    (一)依檢察官所提之由行政院衛生署中央健康保險局核發之A
      女「重大傷醫病卡」所載，顯示A 女係於94年10月21日經
      醫師診斷罹患中央健康保險局代碼為「ICD-9-CM：296 」
      之病名，因而獲核發此重大傷病證明，而得免繳醫療部分
      負擔費用。惟該代碼究所何指，檢察官並未舉證及說明。
      經本院向中央健康保險局函查，據覆：本案係94年10月21
      日申請人A 女向該局提具長庚醫療財團法人臺北長庚紀念
      醫院（下稱長庚醫院）洪錦益醫師開立診斷代碼「ICD-9-
      CM：296 」情感性精神病之重大傷病證明申請書，並經該
      局審查核發在案，該證明之效期自94年10月21日至永久有
      效。再經本院向長庚醫院函查A 女於98年4 月間所罹患疾
      病及其病況，據覆：「據病歷所載，A 女自91年12月30日
      至本院精神科門診就醫，當時主訴憂鬱，醫師診視後診斷
      為憂鬱症，並開立藥物治療及安排門診追蹤。A 女最近乙
      次於99年11月30日回診時，仍有憂鬱症之症狀，須持續門
      診追蹤。因其罹患之憂鬱症容易隨外在環境及本身壓力因
      應技巧不佳，導致其憂鬱症無法完全改善，僅能恢復部分
      ，進而影響其職業功能及人際關係，故醫學上研判應以達
      到精神障礙之程度。另自94年10月起至98年4 月止，A 女
      病況因外在環境變動，而起起伏伏，而98年4 月前後，因
      外在環境壓力，導致情緒更低落，故醫學上應可審認已達
      精神障礙之程度。」等語，此有該院100 年1 月3 日（九
      九）長庚院法字第1457號函暨檢送之A 女精神科就醫病歷
      影本所載可參。由是可知，A 女於98年4 月15日及16日案
      發當時，其精神狀況仍因所患憂鬱症之故，而嚴重影響其
      職業功能及人際關係，是A 女斯時客觀上為精神有障礙之
      人，至堪認定。
    (二)次查，A 女於98年4 月18日至臺北市政府警察局萬華分局
      申告自己於98年4 月15日至16日遭被告性侵害時，曾由警
      方對其衣物及身體採證，A 女同時提出衛生紙1 件，經送
      內政部警政署刑事警察局鑑定結果，A 女之四角褲、三角
      褲均未發現可疑斑跡，三角褲亦未發現精子細胞，未檢出
      DNA 量，故未進行DNA-STR 型別檢測。A 女陰道深部棉棒
      亦未發現精子細胞，未檢出DNA 量，故未進行DNA-STR 型
      別檢測。惟該A 女提出之衛生紙經採樣殘有精液斑處後，
      以酸性磷酸酵素法檢測結果，呈弱陽性反應，以顯微鏡檢
      測發現有精子細胞，經分層萃取DNA 檢測，精子細胞層DN
      A-STR 型別檢測與被告之DNA-STR 型別相符，此有內政部
      警政署刑事警察局98年5 月27日刑醫字第0980057336號鑑
      驗書所載可證。再依卷附A 女之臺北市立聯合醫院和平院
      區受理疑似性侵害事件驗傷診斷書所載，A 女係於98年4
      月18日至該院就診，經醫師診斷其身體各部位均無傷害，
      惟在處女膜在六點鐘及九點鐘方向則有陳舊型裂傷。
    (三)就上開A 女所提衛生紙上竟留存有被告精液斑及精子細胞
      之原因，及A 女處女膜之六點鐘及九點鐘方向陳舊型裂傷
      之成因，據A 女於本院中證稱：「（問：妳是如何認識被
      告？）是婷婷【按即下述之證人姚孟怡】到我的算命攤【
      按位於臺北市○○區○○街103 號附近】那邊，我算命攤
      那邊開了一間麵店，就是『阿映養生粥』，那時候我跟婷
      婷很久沒有聯絡，婷婷看到我那邊有一個算命攤，... 她
      跟我借手機【按A 女之行動電話號碼為0000000000 】
      ，打了電話之後，過了沒多久，曹國平就過來了。婷婷告
      訴我說曹國平是她新認的乾哥哥，因為婷婷自己的私生活
      非常亂，所以我也沒有把曹國平當作一回事，就點個頭，
      打個招呼而已。」、「姚孟怡說曹國平是他的老大，是他
      的大哥，曹國平看到我之後就把姚孟怡帶去旁邊跟他講話
      ，然後姚孟怡就來跟我說：『我大哥說你很漂亮，說很喜
      歡你，說要你當他的女朋友。』可是當下曹國平走過來的
      時候，我直接說：『不可能，我有男朋友了。』」、「因
      為當時我家的火災，把我的熱水器燒壞，因此姚孟怡有幫
      我搬幾桶大桶的水。」、「我就說：『婷婷，因為我家隔
      壁發生火災，燒掉了我的熱水器，所以我家沒有水，能不
      能現在幫我去搬幾桶水？』，然後我們就去搬水，後來姚
      孟怡很累，她就說：『姐，晚上我再幫妳搬。』我就說好
      ，從那時候我就沒有看到被告。... 我就用機車帶姚孟怡
      回去三水街【麵攤及算命攤處】那邊，然後姚孟怡就跟我
      說，姐妳有沒有錢，之後姚孟怡就走了。」、「（問：98
      年4 月15日晚上你有與姚孟怡約見面嗎？）有啊，因為姚
      孟怡說【晚上】要幫我搬水，我就相信他。... 那時候我
      男朋友剛走，因為我男朋友會買東西給我吃，我男朋友大
      概【晚間】9 時的時候就走了。」、「（問：姚孟怡去你
      家的時候，是幾點鐘？）【晚間】9 時多將近10時的時候
      。... 那時候姚孟怡帶曹國平來，... 他們買了一些零食
      。」、「（問：98年4 月15日晚上為何姚孟怡會帶曹國平
      去你家呢？）我也不知道。... （問：姚孟怡帶曹國平去
      你家的時候，你有無問曹國平為何會出現？）沒有。」、
      「那時候婷婷和被告來的時候，... 我看到曹國平時，要
      請他們出去，但是婷婷看我的臉色不是很好看，就說我們
      玩一下牌好不好，... 我讓婷婷和曹國平進來玩了幾分鐘
      ，然後曹國平就暗示婷婷她可以出去了。」、「婷婷有跟
      曹國平求說：『哥，不要啦。』。那時候是因為曹國平跟
      我講說『我真的很喜歡妳，妳可不可以當我一個月的女朋
      友。』」、「我說不可能，曹國平先用求的，我說不可能
      就是不可能，然後曹國平就不爽了，他就把我小桌子翻掉
      ，我的憂鬱症就開始發作了，我就一直發抖。我有一個藥
      盒，我的藥有分早、中、晚及睡前吃的藥。姚孟怡就說不
      要嚇他，他有憂鬱症。結果曹國平就說：『我管他去死，
      我就是要他作我的女朋友啦。』然後我就叫姚孟怡拿藥給
      我吃，姚孟怡就拿了睡前的藥給我吃，我就很想睡覺，結
      果就受到曹國平的變態行為。」、「曹國平把我弄到憂鬱
      症發作之後，曹國平就罵我三字經，然後曹國平又用臺語
      說：『你不知道我是廣州街，三水街、萬華一帶的老大，
      有人要擺地攤，都要看我的臉色。』，曹國平又說我不給
      他面子。（問：為什麼你憂鬱症發作的時候，你不自己拿
      藥，而要叫姚孟怡拿藥？）因為我憂鬱症發作的時候，我
      會抽搐，我會一直發抖。... 我就叫姚孟怡拿晚上的藥給
      我吃，... 姚孟怡就拿睡前的藥給我吃。（問：姚孟怡跟
      曹國平去你家，打翻你的桌子的時候，你的手機在哪裡？
      ）曹國平沒收了。... 曹國平給我拿走了，他知道我要報
      案啊。... 當時我憂鬱症發作了，結果我手機就在地上，
      我的手就發抖，我就一直發抖一直要拿我的手機，曹國平
      就把我的手機搶過去。」、「曹國平就沒有人性，連姚孟
      怡也威脅。他說：『老妹，你知道該做什麼了喔，你先走
      。』姚孟怡就走了。... 因為我吃到睡前的藥，我就很想
      睡覺，曹國平就用威脅的，叫我把褲子、衣服脫掉。我就
      求他說不要這樣子好不好。我還有說，要不然這樣好了，
      你先回去，我答應作你一個月的女朋友好不好。因為我要
      騙他回去，結果他說不要，我現在要做愛。因為我那時已
      經很想睡覺了，所以我沒有辦法配合他，我也沒有力氣反
      抗他，我房間也沒有可以傷害曹國平的東西。然後曹國平
      就叫我含他的那個【指陰莖，即為曹國平口交】，... 然
      後我說我的嘴很酸，他也不管我下面是不是濕的，他就硬
      來，結果我就破皮了，而且很痛。不知道是幾點的時候，
      他叫我把屁股翹起來，我就問他要做什麼，結果曹國平就
      說要做什麼你還不懂嗎，然後我就說：『你該不會是要用
      屁股吧。』，我就不給他用。... 曹國平就把我的狗掐住
      脖子，然後說：『你要不要給我用？』我看到我的狗被掐
      住脖子，我就說：『好，我答應你。』然後曹國平又叫我
      吃精子，我說不可能，結果他又去掐我的狗。反正只要我
      不答應他提出來的事情，他就掐住我的狗的脖子，所以我
      就只好答應他，我說只要不要欺負我的狗，我什麼都答應
      你。」、「（問：你有幫曹國平口交嗎？）有。」、「曹
      國平很變態，我幫他口交很久，口交之後他又插，到最後
      他就要用肛門了【肛交】。... 就是重複好幾次。... 然
      後又插，然後口交又插，我都已經破皮了，很痛了，我跟
      他講很痛，結果曹國平說『關我屁事』。... 曹國平要跟
      我肛交的時候，我就嚇得一直發抖，因為曹國平掐住我的
      狗的脖子，我只好答應他，然後我先跟他說能不能讓我上
      廁所，結果我上廁所的時候，他就用我洗澡的杓子裝水潑
      我，然後再拿那個杓子打我，還罵我說『幹！一點都不會
      作，一點都不爽』。... （問：曹國平對你性侵害的過程
      ，曹國平有射精嗎？）有，他還叫我把精子吃掉。... 【
      曹國平】『射精』一次，因為那時候我就像是死人一樣。
      我那時候藥力還有在發作，所以我沒有力氣。」、「（問
      ：你剛剛有提到，曹國平說要你把他的精液吞下去，你有
      無照做？）當然有啊。... （問：那麼曹國平是射精在什
      麼地方？）好像就用自己的手打出來，然後說你給我吃下
      去。因為他說他快出來了，然後把他那個拔出來之後，再
      用自己的手打出來。... 曹國平是射精在他自己的手上，
      然後再叫我吃下去。」、「（問：你剛剛提到曹國平是射
      精在自己手上，然後逼迫你吃下去，是不是？）是。（問
      ：你真的有吞下去嗎？）有。（問：那麼為何會有一個沾
      滿他精液的衛生紙？）我是吃在他手上的精液，他拿的地
      方及邊邊也會有精液啊。... 他只是叫我吃精液，並沒有
      叫我吃得很乾淨。」、「（問：曹國平對你性侵害結束之
      後，你有睡著嗎？）應該有，幾分鐘而已。當時我心裡就
      想說終於結束了。（問：曹國平對你性侵害結束之後又在
      你家做什麼呢？）曹國平說機車借我，他說他要出去一下
      。他強暴我之後還說，你剛剛有跟我說要當我一個月女朋
      友。我不敢反抗他，我怕他欺負我的狗。（問：曹國平有
      在你家睡著嗎？）沒有。」等語，然又稱：「（問：當天
      曹國平睡到幾點起床？）早上5 時多。... 那時候我吃的
      安眠藥已經退了，曹國平跟我借機車，說要帶我去見一個
      老大。... 曹國平一開始是跟我借機車自己出去，大概十
      幾分鐘之後回來，回來之後他就跟我講說，要帶我及我的
      狗去見一個人，然後就帶我到電動玩具場那邊，在過去的
      時候他就跟我說，那個人是他的老大，然後還叫我不要跟
      他朋友講，曹國平昨天對我作的這些性行為，像是捅屁股
      、吃精子之類的事情。... 後來就見到老大，我的臉都皺
      皺的，曹國平就說叫一聲老大，然後我就說老大，結果他
      還在老大面前問我說，要不要繼續當我一個月的女朋友。
      （問：你跟被告是在上午5 時多去見所謂的『老大』嗎？
      ）5 時多到6 時多的時候。... 很快就回來了，大概快7
      時的時候回來的。... 被告有跟我借機車，但是我不知道
      他去哪裡，然後他有回來，然後才帶我去廣州街的一家電
      動場。（問：他離開你家到後來回來的這段時間，這中間
      大概隔了多久？）沒有很久，大概十幾分鐘。... （問：
      看完老大之後，你們就各自分開了嗎？）他就載我回去，
      我就去蒐集衛生紙那些東西。... 是回我家，然後【曹國
      平】把機車鑰匙還給我。」等語，又稱：「（問：你為何
      要採集這衛生紙？）我當時覺得我都被欺負了，曹國平還
      欺負我的狗，我就在那邊一直哭，然後我就去看衛生紙、
      被單，... 因為我們一整晚都在被單上，然後曹國平衛生
      紙也都在那邊，... 我就想說衛生紙上面會不會有曹國平
      的精液，於是我想說把衛生紙蒐集起來好了，想說可不可
      以制他。因為我有打電話給我的男朋友，我男朋友提醒我
      看看有沒有什麼東西可以蒐集的，... 我就想到被單、內
      褲、衛生紙，反正曹國平躺過、用過的東西，我都拿個塑
      膠袋裝在一起拿給和平醫院。」等語（見本院卷一第78頁
      至第81頁、本院卷二第62頁反面至第72頁反面）。
    (四)依A 女於本院中所言，伊與被告係於98年4 月15日下午在
      萬華區○○街103 號附近之麵攤因友人『婷婷』姚孟婷介
      紹始認識，當下被告透過姚孟怡轉告A 女表示欲與A 女交
      往，但遭A 女拒絕，之後A 女要求姚孟怡協助伊返回位在
      附近之萬華區○○路住處「提水」，之後A 女再載姚孟怡
      回三水街麵攤，姚孟怡承諾晚間再至A 女住處協助「提水
      」後，即行離去。當日晚間9 時許，姚孟怡竟帶被告前來
      ，經姚孟怡提議，三人玩了一下牌，此間被告仍不斷要求
      與A 女交往，A 女仍嚴予拒絕，被告因此被激怒，旋即動
      手翻去該處之小桌子，A 女因緊張而致憂鬱症發作，並叫
      姚孟怡拿取藥物服用，詎料姚孟怡竟拿A 女睡前藥物給A
      女服下，致A 女昏昏欲睡，此間被告仍不斷辱罵A 女三字
      經，取走A 女行動電話，並恐嚇A 女稱自己係萬華地區「
      老大」，復要姚孟怡離開，姚孟怡見狀即離開A 女住處，
      被告又威脅A 女褪去衣褲，再強迫A 女口交，復強行將自
      己陰莖插入A 女陰道，嗣脅迫對A 女肛交，A 女不從，被
      告乃掐住A 女飼養之小狗脅迫A 女就範，之後被告反覆對
      A 女口交、性交及肛交數次，A 女表示要上廁所，被告更
      對A 女撥水並辱罵，最終被告以手反覆抽動自己陰莖至射
      精在手上，並要A 女吞下精液，女女照辦後方稍稍睡去，
      但被告並未睡著，且在4 月16日上午5 時或6 時許向A 女
      借用機車外出，於近7 時返回，並向A 女表示要帶A 女去
      見一位「老大」，旋帶同A 女至萬華區○○街某電動玩具
      場見該位「老大」，之後被告騎車將A 女載回住處，被告
      方離去。嗣A 女心有不甘，旋收集遺留被單上之衛生紙連
      同其他物品一併送交驗傷之和平醫院採證。
    (五)然A 女就伊與被告認識及被告對伊性侵害之經過，於警詢
      中證稱：「98年4 月15日下午1 時至2 時許，我的女性朋
      友婷婷和她的乾哥哥綽號『阿平』（我不知道他的真實姓
      名我只知道他的手機，號碼是0000000000）去我工作的『
      阿映養生粥』麵攤吃麵（三水街103 號），婷婷告訴我說
      因為我家沒有水，所以會在晚上時載水去我家，在那時她
      的乾哥哥阿平透過婷婷來告訴我希望我當他的女朋友，我
      透過婷婷拒絕阿平，後來婷婷又來傳話說阿平希望試交往
      一個月，我也拒絕了，因為我一直拒絕阿平，阿平後來就
      跑到我的面前說：『你會後悔，我是角頭老大，你們要開
      店、擺地攤全部都要我的允許，不然我叫你們收起來，你
      們就要收起來，警察來都沒有用。』。後來婷婷就跟我說
      ：『你不用怕，你家缺水，我晚點會載水你去你家。』於
      98年4 月15日晚上6 時許，婷婷用阿平的手機打電話給我
      ，告訴我要載水過來給我了，於98年4 月16日凌晨0 時許
      婷婷就來我的租屋處（位於臺北市○○區○○路）敲門，
      我一開門發現婷婷並沒有拿水過來，阿平就衝出來到我面
      前，叫我的名字並說：『嗨，我來了』，我一看到婷婷沒
      有載水來，而且阿平也一起出現在我的租屋處，所以我就
      說我累了想要休息，請他們離開，阿平就有點不高興，婷
      婷怕阿平生氣，就提議玩一下牌，我們玩約十幾分鐘，阿
      平就用很強硬的口氣說：『我真的很希望你當我的女朋友
      』，我回說我已有男朋友了，我真的無法接受他。阿平用
      台語生氣的說：『叫你的男朋友出來，我要跟他輸贏』。
      我聽到後我感到很生氣，阿平又跑來用一手抓我的胸部，
      我就生氣的說：『請你注意你自己的身份』，阿平聽到我
      這樣的回應，就很生氣打翻我放個人小東西的桌子。我的
      手機就因此有些故障，玻璃杯也因此有些破掉。我問阿平
      在搞什麼，阿平就賞我一巴掌，打到我的左臉頰，阿平並
      用台語說：『我是角頭老大，我需要注意我是什麼身份嗎
      ，是你要看我臉色，不是我要看你臉色。』我因嚇到過度
      換氣而有抽搐的現象，我請婷婷拿憂鬱症晚上的藥給我吃
      ，因為婷婷不清楚我用藥的習慣，所以她除了拿憂鬱症的
      藥也拿了憂鬱症安眠的藥給我吃，因為那時我的自律神經
      已經有些失調，所以我沒有詳加注意婷婷拿了哪些藥我就
      吃把它們吃下去了，過約十分鐘後，我變得很想睡覺，我
      才發現我可能吃了晚上安眠的藥。婷婷跟阿平說我心臟不
      好，讓我去睡覺。阿平跟婷婷說：『我今天如果沒有搞到
      她自願當我女朋友，我就讓她死，也讓她養的狗死。』我
      一聽到阿平說的話，我就跪下來求他請他放了我，阿平就
      一面打我的頭一面說：『不可能，我一定要你答應我作我
      的女朋友才行。』大約98年4 月16日凌晨1 時許阿平就叫
      婷婷回去。婷婷離開後，阿平就用台語說：『我現在很抓
      狂，我命令你把全身的衣服脫光』，我回說：『我寧願死
      ，也不會把衣服脫掉』，他一聽到我的話，他把我的狗龍
      龍抓起來，並說我不會讓你去死，我會讓你的狗死。因為
      我真的很愛我的狗，所以我只好回說：『你只要不要傷害
      我的狗，也不要再破壞我的家具，我什麼都答應你』。我
      就自己脫掉我的衣服，接下來阿平就要求要跟我作愛，因
      為我下體很乾燥，阿平就強行以他的生殖器進入我的陰道
      ，讓我很痛，他強行進入我的陰道後抽動二十幾分鐘，但
      阿平一直無法射精，阿平就問我有沒有跟別人作過肛交，
      我回說：『沒有，從來沒有考慮過。』阿平就跟我說：『
      你讓我插入你的肛門，如果你沒有做過的話，我就會很難
      進去你的肛門，我就不進去了，如果你作過肛交，我就會
      很容易進去你的肛門。』我告訴他我不要肛交。他就說：
      『我乾脆告訴你我的本名，讓你去報警時你才可以告訴警
      察我怎麼殺你的狗，我怎麼摔你的電視。』他邊說邊抓起
      我的狗，我一看到他抓起我的狗我就說：『阿平哥，我答
      應你，你把龍龍放下來』，阿平就叫我把屁股翹起來，後
      來他就將他的生殖器插入我的肛門一點點，弄得我很痛，
      我就說：『阿平大哥，對不起，我想大便』，阿平就回說
      ：『你確實沒有和人肛交過。』我就起身去廁所去上大便
      ，阿平就跟著我去廁所，因為先前我已服用了婷婷拿給我
      的憂鬱症安眠的藥，所以我有些想睡了，我就跟阿平說：
      『我有點想睡了，我該作都已經作了，可不可以請平哥你
      先回去休息』，他聽到後，就拿我裝水的臉盆往我臉上潑
      ，並用臉盆及拳頭打我的臉跟頭，那時我還坐在馬桶上，
      我就告訴他：『我今天就算死在廁所，我也不要再答應你
      任何的要求』。他就不停的打我，後來看我似乎不想屈服
      ，他又跑出去抓龍龍，我一看到他的舉動，我就告訴他：
      『你不要再抓龍龍了，我什麼都答應你』，他就說：『好
      ，我還沒出來，繼續作。』接下來，他又用他的生殖器插
      入我的陰道內不斷抽動，時間約有三十分鐘吧，但他仍射
      不出來，他就說：『幹！一點都不爽』，我就跟他說：『
      我都已經作到到這樣了，你還要我怎樣？』他就說要幫我
      的肛門開苞。我不從，但他一看我不順他的意，他就摔電
      視，或抓龍龍來恐嚇我，我只好又屈服，所以就用他的生
      殖器整個進入我的肛門內，一直抽動，我就一直感覺很想
      大便，過程約3 至4 分鐘，他還是沒有射精，因為他一直
      沒有射精，所以他不斷使用他的生殖器插入我的陰道及肛
      門，重複次數至少有5 至6 次，他一直不讓我休息，那時
      已很晚了，我不確定到底是幾點，但因為我服用憂鬱症的
      藥效一直在發揮效用，可是他又不讓我休息，讓我精神很
      緊繃，後來他又說：『幹﹗你就像一個死人都不會動，一
      點都不好玩，我乾脆自已打出來算了，但是你要幫我吸奶
      頭。』然後他就自己打手槍，等到他快要出來時，他就說
      ：『我快要出來了，你給我把我的精子吞進去』我都照作
      了，阿平就說：『我還是要你作我女朋友一個月看看』，
      還說會給我錢、照顧我的生活起居，我心裡巴不得想要殺
      死他，但嘴裡只有回他：『哦，你不回家睡覺嗎？』那時
      約4 月16日凌晨4 至5 點，他就說要陪我一起睡，因為我
      那時壓力太大，身體負荷不了，所以就睡著了，等到早上
      7 點多我把他叫醒，他就說他要去三水街及廣州街那裡的
      公園賭博，於是他拿了我的機車鑰匙就騎去公園了。我9
      點多打電話給他說我要去上班，他叫我不要上班，叫我陪
      他去三水街逛一下。他就帶我去廣州街的電動玩具店見一
      位老大，那個老大問我是弟媳嗎？我沒有回答，只有笑笑
      。阿平在耳邊跟我說：『因為他（指被告自己）昨天射不
      出來，所以情緒會有些暴躁，所以不要把昨天作愛的事放
      在心上，也不要跟別人講』，我點頭說好。我告訴他：『
      你不讓我去工作，那我要回家睡覺』，他本來要拿錢給我
      ，但我不收，隨後我就騎我的車回我的租屋處。我回家後
      ，我就將他用過的衛生紙、抽過的煙蒂、被侵犯時我所穿
      的內褲、短褲、及我的床單用紙袋分類包裝，準備報警。
      」等語（偵查卷第9 頁至第13頁）。
    (六)依A 女警詢中所言，姚孟怡與被告二人係在4 月16日凌晨
      0 時許至伊住處，並非如A 女於本院中所證稱之係在4 月
      15日晚間9 時許抵達。且就被告實施性侵害之過程，A 女
      於警詢中稱係因被告一再要求與伊交往經伊嚴拒後，被告
      即翻桌，復毆擊伊左臉一巴掌，並對伊恫稱自己係萬華地
      區「老大」，A 女即因緊張而抽搐，服用姚孟怡取來之睡
      前藥物後，又聽聞被告稱要對伊及所飼養之狗不利以脅迫
      伊就範當其女友，伊聽聞即下跪央求被告，詎料被告竟毆
      打伊頭部，旋要求姚孟怡離開，之後方對伊性侵，且A 女
      僅提及被告反覆以陰莖插入伊陰道、肛門內抽動之過程，
      始終未提及被告有將陰莖插入伊口中「口交」；然A 女於
      本院中則證稱在被告要求姚孟怡離去前，被告僅有翻桌、
      辱罵伊三字經及向伊恫嚇稱自己係萬華地區「老大」之舉
      ，並無出言將對伊及所飼養之小狗不利、或動手毆打伊左
      臉一巴掌及毆擊之舉，此均係在被告命姚孟怡離去後始發
      生，且被告除反覆將陰莖插入伊陰道及肛門外，另曾強迫
      伊為其口交。再A 女於警詢中係稱至16日凌晨4 至5 時許
      ，伊與被告雙雙睡去，直至清晨7 時許，伊方將被告叫醒
      ，被告即取走伊機車鑰匙外出賭博，直至約2 小時後，伊
      方去電被告稱伊要上班，被告即要伊不要上班，隨即返回
      帶A 女至廣州街之電動玩具場見一名「老大」，之後再由
      A 女單獨騎車返回住處；對此，A 女於本院中則證稱被告
      當日並未睡著，且係在16日上午5 時或6 時許即騎乘A 女
      機車外出，於十餘分鐘後之近7 時許即返回，旋帶同A 女
      至萬華區○○街某電動玩具場見該位「老大」，之後被告
      猶騎車載A 女返回住處後，始行離去等語，互有不同。綜
      上可知，A 女於警詢及本院審判中之證詞，其間關於被告
      抵達住處時間、對A 女實施強暴脅迫之經過、有無口交、
      對A 女性侵後之過程、被告最終離去之經過等節，前後所
      述並非一致，且細觀該等A 女前後證述不一之各項情節，
      與被告之犯罪行為過程仍互有攸關，以一般常人觀點，倘
      確實親身經歷該等犯罪經過，對該等重要情節應不致混淆
      誤認。由此觀之，A 女前揭遭被告性侵證詞之證據力及可
      信度如何，似有疑問。
    (七)且依A 女所言，伊與被告係在98年4 月15日當日中午方因
      姚孟怡之引介而初次認識，至當日晚間因姚孟怡帶同前來
      其住處，其方第二次見到被告，其與被告並不熟稔，亦未
      曾與被告性交易。然依卷附被告持用之0000000000號行動
      電話門號通聯記錄，與A 女持用之0000000000 號行動
      電話門號間，於案發當日即98年4 月15日下午1 時58分起
      至16日上午11時29分止之間，竟有附表所示之17次通聯記
      錄。倘A 女所言為真，即伊與被告毫無瓜葛，更無被告所
      稱之於4 月15日下午性交易，為何雙方竟有如此密切之通
      聯紀錄，是A 女上揭證詞確有啟人疑竇之處。而就上開各
      通話紀錄之緣由，據A 女於本院中證稱：「（問：編號
      4 月15日下午1 時58分02秒自A 女門號撥入被告門號，時
      間4 秒，請問妳與何人聯絡？）這個電話我不熟，但是我
      記得，『婷婷』姚孟怡拿我的手機撥電話，並不是我撥的
      。（問：姚孟怡拿妳的手機撥這支門號，是為了什麼？）
      我不知情。她是借我的手機走到旁邊撥的。（問：編號
      15日下午5 時40分31秒自A 女門號撥入被告門號，時間10
      3 秒，是誰撥的，為了什麼？）是婷婷撥的，不是我撥的
      ，她在萬華三水街103 號那邊。為了什麼我不知道，婷婷
      說她要撥給她的朋友。（問：從98年4 月15日下午6 點49
      分一直到晚上8 點04分，妳的手機有收到被告門號的來電
      或者是再回撥被告門號【即編號至編號之通聯】，請
      問這些電話是誰撥的，為了什麼？）我從來沒有撥過，都
      是婷婷借我的手機，撥給她的朋友。我有打電話去，但我
      不知道這支電話是誰的，結果是婷婷接的。... 我不清楚
      我什麼時候撥回去，我看到這個電話號碼，我就有撥回去
      ，都是婷婷接的，她沒有跟我講什麼，只有說她想來我家
      。（問：你的意思是，在你回撥電話至被告門號的時候，
      是婷婷接的，這個同時，她說她要來你家？）對。（問：
      剛才編號15日下午5 時40分31秒的通聯，由A 女門號撥
      打至被告門號，時間103 秒，你記得是什麼情況？）我並
      沒有打這支電話，都是婷婷跟我借手機打的。應該是婷婷
      借我的手機打0000000000這支電話。（問：編號15日下
      午6 時49分03秒，時間131 秒，被告門號撥至A 女門號，
      這個時候是誰接到的？）應該是我男朋友接的，因為我男
      朋友大概每天晚上6 、7 點的時候都會送晚餐給我吃。（
      問：他們總共講了131 秒，你覺得你的男友會跟對方講這
      麼久？）當時就是這樣子，我男友一直喂，對方都不出聲
      。」、「（問：編號至，A 女門號與被告門號間共有
      10通通聯，你有何解釋？）這都是『婷婷』跟我借的電話
      ，我不知道她打給誰。我不知道這【0000000000】是誰的
      電話，我只是很熟悉，像是『婷婷』撥的電話。」等語；
      再依前述，A 女於警詢中曾證稱：「我【於4 月16日上午
      】9 點多打電話給他【被告】給她說我要去上班，他叫我
      不要上班，叫我陪他去三水街逛一下。」等語，惟紀錄中
      並無此通聯，對此A 女則稱：「（問：根據剛才提示給妳
      看的通聯，在98年4 月16日九點多的時候，妳的手機並沒
      有撥入曹國平手機的紀錄，妳如何解釋？）事情已經很久
      了，有些會忘記，但被告對我性侵害後，就跟我說，妳的
      機車借我，我騎出去十幾分鐘就回來了，... 我不清楚是
      我打給被告，還是被告打給我。」等語（本院卷一第76頁
      反面至第78頁）。依A 女上開所言，通聯記錄中凡係由A
      女門號撥至被告門號之部分，A 女均稱係「姚孟怡向伊借
      用手機撥打給被告」，至由被告門號撥至A 女門號部分，
      A 女或語焉不詳，或稱係由伊男友接聽而不知通話對象及
      內容，凡此說詞均甚離奇，本難採信。且依A 女上開證詞
      ，伊於4 月15日下午在三水街麵店與姚孟怡談妥晚間「提
      水」之事後，姚孟怡即與被告一同離去，直至晚間9 時許
      始再度見到姚孟怡及被告，可見當日下午姚孟怡根本不在
      A 女身邊，是編號至通話時，根本不可能發生如A 女
      所稱之將電話交給或借給姚孟怡，以供姚孟怡與被告互通
      電話之事，綜此可見就上開各通聯之緣由，A 女所言前後
      不一，亦有相互矛盾，殊難採信。因之，A 女上揭所為遭
      被告性侵害過程之證詞，是否確有其事，抑或A 女杜撰，
      似確可疑。
    (八)另一方面，被告於本院中則供稱：「（問：98年4 月間，
      你從事何業？）我剛出獄，所以我沒有工作。（問：你何
      時認識『婷婷』姚孟怡？）98年4 月十幾號。... 朋友介
      紹。」、「（問：你跟A 女如何認識？）姚孟怡介紹的。
      ... 我與姚孟怡去『阿映養生粥』吃麵，姚孟怡就介紹我
      們認識。」、「姚孟怡告訴我，A 女在當流鶯，他跟A 女
      說，我是他很好的朋友，很有錢。」、「當時A 女沒有跟
      我同桌，姚孟怡看到A 女，然後跟我說，那個女的在當流
      鶯，然後姚孟怡就過去跟A 女說話，說一說，就與A 女來
      我們這一桌吃麵，然後才介紹我與A 女認識，說我很有錢
      。... 【這是】下午大約1 、2 點。（98年4 月15日你有
      無與A 女發生性關係？）有。... 下午我用A 女的機車載
      A 女去『華宮旅社』從事性交易。（問：你跟A 女什麼時
      候提到要性交易這件事情？）吃麵的時候。... 我請『婷
      婷』問A 女有沒有缺錢，叫一次要多少，『婷婷』怎樣跟
      A 女說我不知道，因為『婷婷』是在A 女耳朵旁邊說的，
      然後『婷婷』回答我說一千元，我當著『婷婷』及A 女面
      說，我給他二千，作兩次，A 女沒有說話，點頭，我說等
      一下跟我走就對了，我當場拿二千元給他。（問：所以你
      騎機車載A 女去『華宮旅社』之前，你已經在『阿映養生
      粥』拿兩千元給A 女嗎？）是。（問：你跟A 女騎機車到
      『華宮旅社』，姚孟怡在做什麼？）姚孟怡在『阿映養生
      粥』等我及A 女。... 是我請姚孟怡在『阿映養生粥』等
      我，姚孟怡說好，但是我回去的時候已經沒有看到姚孟怡
      。」、「在『華宮旅社』【性交易】出來後，我說你有什
      麼事情可以打電話給我，當天晚上我與姚孟怡逛夜市，姚
      孟怡有向我借手機打給A 女，然後我們有去A 女家，我們
      到A 女家以後，有打電話給A 女下來開門。」、「（問：
      98 年4月15日你與A 女在『阿映養生粥』碰面，你有無提
      到要A 女當你女朋友的事情？）因為A 女說他男朋友有打
      他，我問他要不要當我的女朋友，他說不要，我就算了。
      ... 姚孟怡不知道怎麼跟A 女說的，可能有點兒過度渲染
      什麼的，結果A 女對我的印象很好，A 女說缺錢，我告訴
      A 女，我作得到的範圍內，會幫助他。（問：98年4 月15
      日下午，你與姚孟怡及A 女在『阿映養生粥』吃麵期間，
      A 女或是姚孟怡有無提到提水的事情？）沒有，A 女家裡
      也有水。」、「（問：你跟A 女到『華宮旅社』進行性交
      易，當時你與A 女有無性交？）有。... 兩次。（問：性
      交部位？）全部都有。... 口交、肛交、陰道都有。...
      一開始是A 女先幫我口交，我勃起之後，我第一次是跟A
      女性交，也就是插入陰道，洩精之後，洗澡，休息一下，
      然後我看電視，我再請A 女幫我口交，然後勃起之後，我
      再與A 女肛交，然後我們一起洗澡，離開『華宮旅社』。
      ... （問：你性交、肛交都有射精嗎？）有。...A女說怕
      懷孕，我射精在床上，沒有在體內。... （問：如何整理
      ？）衛生紙擦一擦。（問：何人擦的？）我。（問：你擦
      完之後，衛生紙丟在何處？）垃圾桶，我丟完之後，我就
      去洗澡了。（問：A 女有將衛生紙撿起來嗎？）我不清楚
      ，我在浴室洗澡，我不知道。（問：你離開『華宮旅社』
      時，你有無看垃圾桶有無衛生紙？）我沒有去注意。」、
      「我回來的時候，我去『阿映養生粥』的時候，姚孟怡已
      經不在了，而A 女沒有跟我一起回到『阿映養生粥』，他
      騎機車先走。」、「（問：你與A 女性交易完畢，你回到
      『阿映養生粥』沒有碰到姚孟怡，那麼你在何處碰到姚孟
      怡？）我在萬華十二號公園，就是捷運站的公園碰到姚孟
      怡。... 接近下午5 點吧。... 如果不是在十二號公園的
      話，應該是在廣州街夜市。」、「（問：你跟姚孟怡從98
      年4 月15日下午5 時許在萬華十二號公園碰面後，直到你
      跟姚孟怡到A 女住處、姚孟怡先離開為止，你跟姚孟怡都
      在一起嗎？）都在一起。」、「（問：你跟姚孟怡兩人從
      廣州街夜市出發，是搭乘計程車去A 女家嗎？）我記得好
      像是搭乘計程車。」、「（問：你跟姚孟怡到A 女住處之
      後，作什麼事情？）洗牌、看電視，之後A 女要向我借錢
      。（問：以何種理由向你借錢？）A 女說要當我的女朋友
      ，說他現在金錢有困難，要我幫助他。...A女一開始說一
      萬，我說我沒有這麼多，後來說八千、五千我忘記了，我
      記不清楚，我說如果男女朋友要用這個金錢才在一起，我
      就不要，我就當場跟A 女吵，姚孟怡與我還沒有去買餅乾
      的時候，我就跟A 女說，男女朋友要用金錢在一起，我就
      不要了。（問：所以你說這段話的時候，以及你與A 女爭
      吵的時候，姚孟怡是否在場？）姚孟怡在場。（問：你與
      A 女爭吵內容為何？）A 女說要當我女朋友可以，但是我
      金錢上要幫助他，我說如果男女朋友在一起要用金錢來衡
      量，我說就不要了，他說你們男人都一樣，怎樣怎樣的，
      我就跟A 女說我是不一樣，我說你這個女人就是跟你剛剛
      講的男人一樣。之後A 女就沒有說話了，姚孟怡就拉我去
      買餅乾。（問：你們口角有大聲吵嗎？）有，隔壁有出來
      看。（問：你跟姚孟怡後來就去買飲料，然後再去A 女住
      處嗎？）是，也是A 女下來開門。（問：你跟姚孟怡去買
      飲料這時間，大約幾點？）八點大約二十分吧。（問：你
      剛剛提到，在你跟姚孟怡要去買飲料之前，A 女有提到當
      你女朋友這件事，關於A 女要當你女朋友這件事情，是何
      人主動提出？）A 女，我覺得A 女很奇怪，因為我跟他第
      一次見面，他就跟我說，他跟他男朋友不好，會打他，我
      想我跟他又不熟，他為何跟我說這個。（問：你跟姚孟怡
      買完飲料回來之後，發生何事？）玩牌玩到十一點多，A
      女又提起說他沒有錢他很缺錢，我說錢我可以借你，但是
      要開收據給我，A 女說他不要，我說你不開借條或收據給
      我，我沒有辦法借你錢，A 女就稍微歇斯底里，姚孟怡就
      安撫他，姚孟怡就跟A 女說，你不要想太多，你跟我這個
      朋友第一天見面，開口借這麼多，人家怎麼敢借你。我問
      姚孟怡這女的腦袋是不是有問題，姚孟怡說『有點』。（
      問：你說A 女跟你借錢，是借多少？）借兩萬。（問：因
      為你不借錢給A 女，A 女有歇斯底里的情形，當時A 女有
      無吃藥？）有，A 女有個盒子，一份一份放著。...A女吃
      的精神科藥物，都是A 女自己吃的。... 我跟姚孟怡都沒
      有動他的藥盒，都是A 女自己拿藥，自己服用。（問：A
      女吃藥的情形，你有沒有看到？）有。（問：姚孟怡有沒
      有看到？）有。... （後來你還有無看到A 女吃藥？）姚
      孟怡離開的時候，A 女有吃兩份，之後A 女說要去他妹妹
      家的時候，我又看到她吃一份，我看到A 女吃三份。...
      （問：就你所看到這三次，都是A 女自己拿藥吃嗎？）是
      。...A女喘得很厲害，我與姚孟怡都不知道他為何喘得這
      麼厲害，姚孟怡有去安撫他，要他放輕鬆。（問：不是你
      與姚孟怡一起離開嗎？）姚孟怡先下去樓下，... 我有跟
      姚孟怡說叫他等我一下，但是A 女要跟我借錢，吵很久，
      有十幾分鐘，我當時以為姚孟怡會先回家，結果我下去的
      時候，姚孟怡在A 女住處樓下等我。... 因為姚孟怡說要
      離開，我就說一起走，然後姚孟怡說A 女說有話跟我說，
      我問A 女什麼事情，A 女說要向我借兩萬，我說你不開借
      據，借這麼多不還錢，我要怎麼辦，A 女說不會，我說第
      一次見面，你借錢這麼多，我不敢借，我說你借三千、五
      千，不開收據沒有關係，但是你借這麼多，如果不還的話
      ，這我不是損失嗎，A 女說如果錢沒有還，可以跟我性交
      易直到把錢還完為止，我說不要，我沒有這麼厲害，...
      然後就爭執，然後我就打他一巴掌。（問：你為何打A 女
      一巴掌？）A 女咬我左手。... 然後我就離開，我跟姚孟
      怡說沒有遇到過這種兇女人。... （問：你除了動手打A
      女巴掌外，你還有無做什麼動作？）桌子的飲料是我不小
      心打翻的，我罵A 女三字經，也就是『幹你娘機掰』、『
      肖查某』，打A 女一巴掌。（問：之後你自A 女住處樓下
      與姚孟怡會合，是否就與姚孟怡馬上離開？）馬上離開。
      ... 坐計程車。（問：去哪裡？）萬華，去廣州街那邊打
      電動。（問：你與姚孟怡離開A 女住處的時候，大約幾點
      ？）不會超過凌晨1 點。（問：你跟姚孟怡到廣州街電動
      玩具場之後，你有跟姚孟怡分手嗎？）有。（問：所以後
      來姚孟怡就離開嗎？）是，我去打電動玩具。（問：你去
      打電動玩具的時候，大約幾點？）不會超過凌晨1 點20分
      。（問：你從凌晨1 時20分至上午8時 這段時間，你人在
      何處？）電動玩具店及我家。（問：你何時回家？）凌晨
      3 、4 點。（問：你回家就睡覺嗎？）是。（問：你幾時
      起床？）大約上午6 時30分。」等語（本院卷二第140 頁
      反面至第153 頁反面）。
    (九)另就附表所示被告與A 女通聯紀錄之緣由，被告供稱：「
      （問：98年4 月你的手機號碼為何？）0000000000。（問
      ：你知道A 女的行動電話號碼嗎？）我知道0970開頭，時
      間太久忘記了。（問：98年4 月間姚孟怡有使用手機嗎？
      ）我不清楚。（問：依照通聯記錄顯示，你的0000000000
      與A 女使用之0000000000 有多次通聯紀錄，是你與A
      女之間的通聯嗎？）有部分是姚孟怡與A 女通聯，有部分
      是我與A 女的通聯。」、「（問：為何下午1 時58分會有
      A 女行動電話門號打到你行動電話的通聯紀錄【編號】
      ？）應該是在『華宮旅社』時A 女向我問電話號碼，我跟
      他說，他試打吧。... 我應該沒有接聽。（問：編號下
      午2 時28分30秒被告門號打至A 女門號時間73秒之原因？
      ）應該是姚孟怡向我借手機。這通通聯紀錄應該是姚孟怡
      打給A 女的，... 我跟A 女應該是下午2 時30分進『華宮
      旅社』，下午4 時30分出來。... 【編號】應該是姚孟
      怡有向我借電話，我有借給他，而他打給A 女。」、「（
      問：編號下午5 時40分31秒A 女門號打至被告門號通話
      時間103 秒之原因？）A 女找姚孟怡。（問：那時候手機
      是否在你身上？）在我身上。... 我拿給姚孟怡。（問：
      當時姚孟怡是否在你身邊？）是。」、「（問：為何A 女
      要找姚孟怡要打你的電話？）我不知道，除非姚孟怡沒有
      手機，就要打我的電話，他問我姚孟怡在不在，我說叫他
      等一下，我就拿給姚孟怡聽。」、「（問：姚孟怡跟你借
      手機打給A 女，是因為姚孟怡自己沒有手機嗎？）98年4
      月15日當天姚孟怡沒有帶手機。」、「他【A 女】打過來
      問我『婷婷』在不在，我就說妳等一下，我就拿給姚孟怡
      聽。（問：你知道這通電話在說什麼事情嗎？）我不知道
      。我有問姚孟怡，姚孟怡沒有跟我說。（問：編號下午
      6 時49分03秒被告門號打至A 女門號通話時間131 秒之原
      因？）這是姚孟怡向我借手機打給A 女的。... 【編號
      通聯】好像是跟A 女說要去他家的事情，是跟A 女說要去
      他家，還有我，他【姚孟怡】問A 女可不可以，A 女說他
      男朋友在家，晚一點再打。（問：所以這通電話，A 女並
      沒有答應你與姚孟怡可以到他家嗎？）這通電話沒有說，
      A 女說他男朋友在，不方便，他叫姚孟怡晚點再打。（問
      ：編號下午6 時53分27秒被告門號打至A 女門號通話時
      間28秒之原因？）也是姚孟怡向我借手機打給A 女的。（
      問：為何姚孟怡要向你借手機打給A 女？）我不知道。（
      問：編號下午6 時55分37秒A 女門號打至被告門號通話
      時間50秒之原因？）A 女打過來說要找姚孟怡，我拿給姚
      孟怡。（問：是你接聽的嗎？）是。（問：然後你再將電
      話拿給姚孟怡嗎？）是。（問：這通電話姚孟怡與A 女說
      什麼事情？）我不知道，我只知道姚孟怡跟A 女說錢什麼
      的，有提到錢，至於提到什麼錢，我不瞭解。（問：編號
      晚間7 時36分01秒被告門號打至A 女門號通話時間21
      秒之原因？）姚孟怡向我借手機打給A 女的。... 姚孟怡
      跟A 女說何時可以去他家，A 女說等他男朋友走。（問：
      姚孟怡為何一直打電話問A 女是否可以去A 女家？）我不
      知道，姚孟怡跟A 女的交情我也不清楚。... 姚孟怡【跟
      我說】要去【A 女家】看電視、玩牌，他也是跟A 女說要
      去看電視、玩牌。（問：姚孟怡邀你一起去A 女家嗎？）
      是。（問：你有無答應？）有，然後姚孟怡說要問A 女好
      不好。... 下午7 時36分好像確定我們可以過去，我記得
      A 女7 點多還是8 點多我忘記了，說我與姚孟怡可以一起
      過去。（問：編號晚間7 時36分40秒A 女門號打至被告
      門號通話時間192 秒之原因？）A 女打給姚孟怡說什麼我
      不知道，都是重覆同樣的話題，當時A 女的男朋友已經離
      開，我問姚孟怡，姚孟怡說都是重複同樣的話題，他也不
      清楚，A 女都在向姚孟怡抱怨，好像抱怨他男朋友的事情
      。（問：所以這通電話也是由你接聽，然後交給姚孟怡跟
      A 女講話？）是。（問：不是你與A 女的通話嗎？）不是
      。（問：編號晚間7 時55分27秒A 女門號打至被告門號
      通話時間24秒之原因？）這通是我接的，也是由我與A 女
      通話，通話內容好像是說，汽水、糖果及餅乾要我請客，
      我說好，沒有關係，A 女說他家很小，不能吵，會妨礙到
      隔壁，他是租套房，去的時候不能太大聲，不能太吵，我
      說我知道，他就掛斷了。（問：編號晚間8 時04分55秒
      被告門號打至A 女門號通話時間6 秒之原因？）我們到他
      家，姚孟怡拿我的手機打給A 女，請A 女下來開門。（問
      ：你們是在哪通電話的時候，確定你跟姚孟怡可以到A 女
      家？）應該是下午7 時36分這192 秒【編號】A 女打過
      來的這通電話，因為A 女打過來確定我與姚孟怡可以去他
      家以後，她才又打來說餅乾、飲料我要請，我們去A 女家
      的時候，打電話給A 女，請A 女下來開門，所以才6 秒【
      即編號】而已。（問：你有照A 女的意思準備飲料及餅
      乾嗎？）我對他家那邊不熟，所以我與姚孟怡去他家之後
      ，問他哪裡可以買，我與姚孟怡才下來買。（問：編號
      這通電話的時候，你與姚孟怡在何處？）廣州街夜市。（
      問：你跟A 女打完編號這通電話之後，你與姚孟怡就到
      A 女家嗎？）到他家樓下。（問：廣州街夜市○○ ○○○
      路程大約多久？）坐計程車大約10分鐘，因為A 女也是住
      在萬華區。... （問：是你與姚孟怡自己上去嗎？還是A
      女下來開門？）是A 女下來開門。（問：所以你跟姚孟怡
      是在98年4 月15日下午8 時4 分已經抵達A 女住處嗎？）
      是。」等語（本院卷二第142 頁至第149 頁反面）；又稱
      ：「（問：編號4 月16日上午7 時5 分16秒被告門號打
      至A 女門號通話時間20秒之原因？）我問A 女是否要吃早
      餐。（問：你人在何處？）我家。」、「（問：編號4
      月16日上午7 時8 分50秒被告門號打至A 女門號通話時間
      8 秒之原因？）我第一通【即編號】打給A 女，A 女說
      他不要吃早餐，我再問他確定是否真的不要吃，他說不要
      ，然後就掛斷了，之後我再打給A 女【編號4 月16日上
      午7 時10分53秒被告門號打至A 女門號通話時間4 秒】，
      跟他說我早餐都買好了，問他是不是真的不要吃。（問：
      編號4 月16日上午7 時13分15秒被告門號打至A 女門號
      通話時間15秒之原因？）上午7 時13分我打給A 女，我跟
      A 女說如果你真的需要這筆錢，你跟我講，但是你要有一
      個保證的東西給我，然後他沒有說話，我就掛斷了。（問
      ：編號至這四通電話，都是在你家打的嗎？）應該是
      在我家打的。（問：98年4 月16日當天上午你有無與A 女
      碰面？）沒有。（問：你有無帶A 女去廣州街一個電動玩
      具店找一個『老大』？）98年4 月16日上午我沒有與A 女
      碰面，我怎麼帶他去。（問：編號4 月16日上午11時13
      分48秒A 女門號打至被告門號通話時間28秒之原因？）A
      女好像是說叫我轉告『婷婷』要還他什麼東西，好像『婷
      婷』有向他借什麼東西，然後說錢的事情，我跟他說我想
      睡覺。（問：你所謂講錢的事情，也是A 女要跟你借錢嗎
      ？）是。（問：這電話也是你親自與A 女通話嗎？）應該
      是。（問：編號4 月16日上午11時28分31秒被告門號打
      至A 女門號通話時間20秒之原因？）好像是錢我沒有辦法
      借A 女那麼多，我說可以給他5,000 元，不用借據，再多
      就沒有辦法，沒有寫借據，我沒有辦法借他。（問：你隨
      即在上午11時29分打電話給A 女【即編號之通聯】？）
      我說我很想睡覺，叫她不要再打電話給我。（問：上午11
      點這三通電話【即編號至之通聯】，當時你人在何處
      ？）我應該在我家。」等語（本院卷二第142 頁反面至第
      155 頁）。
    (十)依被告於本院中所述，其與A 女係在98年4 月15日下午始
      因姚孟怡之介紹而認識，雙方並至「華宮旅社」性交易，
      當晚其與姚孟怡至A 女住處後，A 女曾主動向其表示願為
      其女朋友，並希望被告給予金錢資助，然遭其拒絕，A 女
      又不斷向其借錢亦均遭其拒絕，A 女即開始歇斯底里而自
      行服用藥物，被告即要姚孟怡先下樓等其一同離去，此時
      其與A 女再次為借款之事起口角衝突，其甚有揮打A 女巴
      掌及辱罵粗話之舉，該處桌子亦不小心遭其打翻，其旋於
      凌晨1 時20分前下樓與姚孟怡一同離去，並單獨至廣州街
      某電子遊戲場打電動，至凌晨3 時或4 時許方返家就寢，
      至清晨6 時30分左右醒來。由是可知，被告不僅否認4 月
      15 日 晚間抵達A 女住處後曾與A 女性交之事實，就其當
      晚與A 女爭執口角之真正原因，及其於何時又係如何離開
      A 女住處等節之辯解，與A 女所言全然不同。而查，被告
      就其與A 女結識過程及二人關係，於警詢中係供稱：「我
      認識A 女。曾經是男女朋友關係。認識大約3 至4 天。我
      們分手時我曾動手打他，他可能會記恨。」、「A 女告訴
      我說，他男朋友常打他，他受不了，我告訴他如果與我在
      一起，我可以保護他，他當場說好。」等語（偵查卷第4
      頁反面、第5 頁反面）；就其離開A 女住處後之行蹤，被
      告於警詢中則供稱：「我於離開後就至艋舺公園內賭博至
      上午5 時至6 時，接著就至康定路上『直興旅社』休息睡
      覺，至上午大約10時許，就返回家中。」等語（偵查卷第
      6 頁）；且被告於警詢中始終未曾提及當晚A 女曾一再向
      其借錢終生嚴重爭執口角之事，於檢察官偵查中亦稱當晚
      係因「後來他家的狗咬我，我把狗推走，不小心把桌子弄
      倒，『婷婷』買東西回來，被害人說為何打他的狗，我說
      你的狗咬我，他叫我賠他五千元，我就給他一巴掌。」等
      語（偵查卷第77頁），即稱A 女係藉詞被告毆打A 女飼養
      之狗而要求被告賠償，亦未提及A 女屢次向被告借款遭拒
      而歇斯底里終生衝突之事。凡此均與被告自己於本院中之
      上開辯解及供述迥異。倘被告就其與A 女間之關係及結識
      過程、案發當晚至A 女住處後之經過、有無與A 女口角爭
      執及原因如何、是否確與姚孟怡一同離開且嗣後行蹤如何
      等節所述均為實情，前後供述何有可能有上揭前後不一之
      迥然相異。次以，依被告於本院中所言，其與姚孟怡一開
      始抵達A 女住處時，A 女即開口表示願當其女朋友，但要
      其提供金錢資助，經其表示倘要以金錢資助為條件而交往
      ，其就不要交往，A 女甚且挖苦稱「你們男人都一樣」，
      其即與A 女爭吵，甚且驚動鄰居，之後姚孟怡便帶其下樓
      去買餅乾飲料，後再返回A 女住處玩牌看電視聊天，直至
      晚間11時許A 女再次提起借款之事，經其一再拒絕後A 女
      即開始歇斯底里，經姚孟怡安撫及服藥，其即要與姚孟怡
      一同離開，因姚孟怡表示A 女有話對其說，其乃要姚孟怡
      先下樓等候，A 女即一再持續向其索款，其不答應，雙方
      乃發生爭執，其即揮擊A 女一巴掌及辱罵A 女粗話，並不
      小心打翻桌子上的飲料，方悻悻然離去。依被告所述，其
      與女係在4 月15日當天始初次見面認識，二人實際上除被
      告所稱之性交易此肉體買賣關係外，素昧平生毫無瓜葛。
      是倘A 女確有此於見面之初即不斷向被告提出資助金錢之
      無理要求，且被告又已覺A 女舉止怪異，A 女甚有口出挖
      苦言詞終至激烈爭吵情形，則衡諸常情，被告面對此情此
      景，根本無須理會，逕自離去即可，何有停留該處與此「
      話不投機」舉止怪異之陌生女子共處一室之理由及必要，
      甚且於與A 女發生此激烈口角衝突後，被告非但未立即離
      開，反先與姚孟怡共同外出購買飲料零食，再次返回A 女
      住處，並停留該處與A 女共同玩牌達數小時之久，凡此均
      顯違常情，是可見被告駐足A 女住處遲遲不離開，應別有
      目的。尤有甚者，依被告所言，A 女在其停留玩牌期間猶
      不斷持續向其無理索款，經被告一再拒絕，A 女即有歇斯
      底里徵狀而需服藥始能緩解。則在此詭異情形下，與A 女
      非親非故之被告自應逕自離去，無須再與爭辯，更應避免
      與A 女肢體接觸自招麻煩。而今被告竟先要求姚孟怡下樓
      ，自己則仍停留在A 女住處與A 女爭執，甚對A 女毆打一
      巴掌及辱罵粗話，倘非另有其他目的，被告又何須毆打A
      女巴掌而為此顯違常理之舉措。再者，就附表編號至
      之4 月16日上午7 時許之四通通聯之原因，被告辯稱其係
      為詢問A 女要否「吃早餐」，然依被告自己所言，其案發
      當晚最終係因拒絕A 女不斷之無理索款要求，不堪其擾而
      動怒火冒三丈，甚有辱罵A 女粗話及毆打一巴掌，下樓後
      並向姚孟怡表示「從來沒有遇到過這種兇女人」，終悻悻
      然地離開A 女住處而與A 女不歡而散，離去前甚見A 女歇
      斯底里，而認A 女精神狀態並非正常，亦曾親眼目擊A 女
      吞服「精神科藥物」三次。值此情狀，被告應已對A 女甚
      為憎惡且避之唯恐不及，何有可能再於發生嚴重爭執衝突
      數小時後之4 月16日上午7 時許，去電A 女詢問「要否吃
      早餐」？甚經A 女表示拒絕之意後，被告仍持續不斷去電
      A 女故獻殷勤？由是可知，被告供述亦自我矛盾，更與事
      理不符。足見被告就其於4 月15日晚間至僅有一面之緣之
      A 女住處之真正動機目的、至A 女住處後發生之事實經過
      及於4 月16日上午數次去電A 女之真正緣由，亦必有所掩
      飾隱瞞。
    (十一)而觀諸上揭由A 女於至醫院驗傷時所提之存有被告DNA 之
      精液斑衛生紙，A 女於本院中證稱此係伊遭被告性侵害、
      被告離去之後，經伊在住處床單上蒐集而來。被告則辯稱
      此應係4 月15日下午其與A 女性交易時，射精後以衛生紙
      擦拭，而為A 女留存預為日後設詞誣陷俾能向其索討金錢
      之用。經查，A 女始終否認曾與被告性交易，而下述證人
      姚孟怡雖於本院中證稱A 女確係「流鶯」（即性交易工作
      者），且4 月15日下午A 女確曾與被告至「華宮旅社」性
      交易，然依下述，姚孟怡於本院中之證詞前後不一且與事
      實不符，顯係迴護被告而來，是姚孟怡此部分之證詞是否
      確實可信，並非無疑，不能輕信。而證人即A 女所稱「阿
      映養生粥」設址地點之臺北市○○區○○街103 號現承租
      攤位負責人廖良山於警詢中固證稱：「98年4 月間有『阿
      映養生麵攤』設於此。... 現在已沒有營業。『阿映養生
      麵攤』於97年12月間營業至98年5 月結束營業。（問：你
      是否認識『阿映養生麵攤』負責人？）我認識，是越南籍
      女子叫『阿映』，是我房屋分租給他賣麵。」、「【A 女
      】並不是『阿映養生麵攤』負責人，他跟麵攤一點關係都
      沒有。... 【A 女】偶爾會到麵攤吃麵，也曾向『阿映』
      分租一點小位子，幫人算命。」、「【A 女】我見過，他
      是萬華區『站壁』的流鶯【賣淫女子】，以前經常在三水
      街上找客人賣淫。」等語（本院卷二第6 頁），惟依廖良
      山所言，僅能證明A 女確為以賣淫為業之風塵女子，亦不
      能確實證明A 女於98年4 月15日下午曾與被告性交易。是
      究其實，關於被告所稱曾與A 女性交易乙事，本無確實可
      信之證據資料可予核實。且衡諸常理，即便確有性交易之
      事，且倘A女 本即有利用此機會設計被告誣陷以遂其求款
      花用之意圖，則A 女理應於取得沾有被告精液之衛生紙此
      一鐵證之後，立時向警方申告遭被告性侵害，為何捨此不
      為，而拖延至當日晚間另行設計被告前來自己住處後方設
      計誣陷。而依證人姚孟怡於本院中所言：「那時候是A 女
      打曹國平的電話，然後請我去【A 女住處】。因為那時候
      【我】和曹國平在逛夜市，然後A 女就打電話來，叫我和
      曹國平過去他家。」等語（本院卷一第70頁反面，詳下述
      ），亦即4 月15日下午係A 女「主動」邀請姚孟怡及被告
      於晚間至其住處吃飯。然即便此情為真，A 女又如何能事
      先確認被告晚間必定會隨姚孟怡前來而落入圈套？況依被
      告自己所供，當日下午係由A 女及姚孟怡相互電話聯繫，
      是姚孟怡先問被告要否一起去A 女住處，其答應後，姚孟
      怡方去電向A 女詢問被告是否可以同行，經A 女表示同意
      ，被告方與姚孟怡一同前往，換言之，被告並非A 女積極
      主動邀請前來，而係姚孟怡詢問A 女獲得首肯後，被告方
      與姚孟怡一同前往。是依被告所述情節，A 女既無預知能
      力，則本案沾有被告精液之衛生紙又何有可能係A 女事前
      保留以設計誣陷。更何況倘A 女本有設計誣陷被告之意，
      則A 女於性交易之初既已因被告之告知而取得被告行動電
      話門號，儘可直接去電聯絡被告單獨前來落入陷阱即可，
      或於被告與姚孟怡共同到場後藉詞要姚孟怡離去俾留伊與
      被告單獨在家，否則A 女既無法確認姚孟怡會否與之共同
      配合誣陷被告，何有要姚孟怡共同前來、或三人共同留在
      該處歷時甚久而徒留此一對被告有利人證之理。更遑論倘
      A 女確係萬華地區習以賣淫為生之女子，且經常在萬華地
      區遊走，而依被告及姚孟怡上開所言，A 女亦知被告係萬
      華地區人士，二人甚有性交易之事實，則A 女作為提供性
      服務換取金錢對價之一方，勉力服務滿足恩客需求以求細
      水長流猶恐未及，何有可能在認識被告之當日且尚未確認
      被告係何方神聖之際，即事先收集與被告性交易後遺留之
      衛生紙，設計誣陷陌生之被告而徒增自斷往後生計、面對
      陌生被告尋釁及倘申告不成之誣告偽證重責等莫大不可測
      風險。綜上所述，A 女主觀上並無誣陷被告之不正動機，
      縱被告與A 女確有性交易之事實，亦可排除此沾有被告精
      液之衛生紙係A 女事先收集以設計誣陷被告此一可能。
    (十二)至A 女於本院中就遭被告性侵情節之證詞，與伊於警詢之
      證述內容，固有如上(六)部分所述關於被告抵達住處時間、
      對A 女實施強暴脅迫之經過、有無口交、對A 女性侵後之
      過程、被告最終離去之經過等諸多非僅細節、而與被告是
      否犯罪及犯罪經過攸關之前後不一處。然導致證人陳述矛
      盾不一之原因在所多有，或因經歷之時間、距離、位置及
      經歷者之心理狀態和精神緊張程度，致生影響於觀察及陳
      述結果之準確性；或因陳述者之誇大或偏見陳述；或因陳
      述者之記憶誤植；或因陳述者有意識地虛偽陳述，凡此均
      對陳述內容與真實情形產生失真程度不一之負面影響，實
      務上亦不可能要求陳述者對前後證詞均完全一致而無懈可
      擊，此於遭受極大身心創傷之性侵害被害人之場合，尤係
      如此。而就構成犯罪之基礎要件事實而言，於陳述者就案
      情之主軸梗概已明確陳述之情形下，除非可認定該陳述者
      係有意識地為虛偽陳述，或係就重要之構成要件事實完全
      誤植記憶，始得認其就該重要之基礎要件事實之陳述係不
      實而不可信外，至其他原因所致之陳述上瑕疵，應無礙於
      法院就該犯罪構成要件事實存否之認定，亦不能僅因證人
      前後陳述不一致即指其證詞全不可採，而應綜合全般事證
      ，綜合判斷陳述者是否有上述虛偽陳述或記憶誤植之情形
      。經查：
      依上揭(十一)所述，A 女主觀上並無誣陷被告之不正動機，
        本案應非A 女虛構誣陷而來。且本案沾有被告精液之衛
        生紙，亦可排除係A 女事先收集以設計誣陷被告此一可
        能性。而依被告之供述，其除於4 月15日下午與A 女性
        交易外，再次見到A 女係在當日晚間之A 女住處內。是
        除被告另曾於4 月15日晚間至16日凌晨在A 女住處與A
        女發生性行為，而遭A 女掌握此殘有被告精液之衛生紙
        此一可能性外，客觀上根本無法解釋A 女為何會掌握此
        一殘有被告精液之衛生紙。由是可見，被告辯稱其未曾
        於4 月15日晚間至16日凌晨與A 女發生性行為等情，應
        屬虛偽不實，反之A 女證稱4 月15日晚間至16日凌晨曾
        與被告發生性行為等語，應非虛妄。
      且查A 女於警詢及本院審理中，縱對被告及姚孟怡於晚
        間前來之時間、被告實施強暴脅迫與命姚孟怡離去之經
        過時序，所述不一，但對伊遭被告強制性交之經過，即
        被告與姚孟怡一同前來後，經伊一再嚴拒被告所提男女
        交往之要求，被告即大為光火，動手翻去A 女住處桌子
        ，A 女因而憂鬱症發作，經姚孟怡取來精神科藥物服下
        ，被告又命姚孟怡離開，其間被告又以不斷辱罵A 女三
        字經、恐嚇自己係萬華地區「老大」及動手對A 女飼養
        小狗施加強暴以表示倘不就範將對之不利等方式，脅迫
        A 女褪去衣褲，並先後將自己陰莖插入A 女陰道、肛門
        ，終自行以手抽動陰莖而射精於自己手上，並要A 女吞
        下精液等主要犯罪情節，A 女之陳述均甚具體明確。
      參以A 女罹患憂鬱症之精神疾病，無法完全改善，已影
        響其職業功能及人際關係而達精神障礙之程度，且A 女
        於本院審判中作證時，間或有哭泣、焦躁不安及情緒不
        穩等歇斯底里狀態，因而影響伊回憶、作答之順暢，此
        均如前述。是可見A 女確因所罹精神疾病之影響，致伊
        關於所經歷事件之細節記憶能力及陳述能力較諸一般常
        人低落。而觀諸A 女前後所述不一致部分，其中有關被
        告與姚孟怡抵達A 女住處之時間、被告對A 女實施強暴
        脅迫各手段之時序、被告對A 女性侵後有無入睡、被告
        於16日上午何時出門、何時返回、最終又係如何離去等
        節，實屬較為細節之事項，是罹患精神疾病之A 女，因
        受限於較低落之記憶及陳述能力，故於案發時間已久之
        本院審判中無法為完整縝密之回憶及清楚之描述，本非
        難以想像。至A 女於本院中雖證稱曾為被告口交，於警
        詢中則始終未提及有為被告口交之事，然參以A 女於檢
        察官偵查中證稱：當晚被告「又叫我吹他生殖器官【指
        口交】，這些我都不願意，，他就打我頭，整晚對我精
        神虐待。」等語（偵查卷第89頁），亦即A 女曾遭被告
        命「口交」，但遭A 女明確表示反對之意，而遭被告施
        以強暴脅迫。參以A 女於警詢中之陳述距案發時較近，
        記憶應較明確，可見關於此有無「口交」之前後不一致
        部分，應係A 女將被告命伊口交但終未就範此事，混淆
        誤植記憶為自己確有為被告「口交」，有以致之。綜此
        ，A 女就案情過程之陳述前後縱稍有如上所述之不一致
        ，亦不足以此即認A 女關於遭被告性侵害此一事實之證
        詞為虛構。
      復參諸被告自己於本院中亦供稱其於4 月15日下午與A
        女性交易時，曾先後對A 女性交及肛交。本院固無從認
        定A 女確曾與被告性交易之事實，惟由被告上開所言，
        亦足見被告確有「肛交」此一較特殊之性癖好，此亦與
        A 女於警詢及本院中均證稱被告確有對伊反覆肛交之事
        實相符。
      綜上各節交互勾稽，可見A 女前後陳述固有上揭諸多不
        一致，然此應係A 女因距離案發時間過久致對相關事件
        之發生時序記憶混淆不清，又受限於自身憂鬱症精神疾
        病所致記憶力及表達力較常人低下等諸多負面特質因素
        ，且因遭性侵致身心受有嚴重創傷，有以致之，絕非故
        意偽證誣陷被告而來。換言之，不能僅因A 女就此相關
        情節前後陳述不一致，即謂A 女所述係屬捏造謊言。綜
        上各節，A 女證稱遭被告以強暴脅迫手段性侵害之事實
        及經過，可信度甚高，確屬實情。
      至A 女於4 月15日夜間至4 月16日凌晨遭被告性侵害之
        詳細過程，本院審酌A 女於本院審判中，距案發時均已
        久遠，且受限於自己精神疾病所致之較常人低落之記憶
        及表達能力，相對於此，A 女於警詢中之時間距案發時
        較近，復由嫻熟處理緩解被害人心理障礙之專業社工人
        員陪同在場，而能毫無保留地暢所欲言，表達亦能較為
        清楚確實。本院綜合上開各情，認A 女就伊遭被告性侵
        過程，以警詢時之證詞更為詳盡可信。依此足認本案之
        經過應為98年4 月15日晚間被告與姚孟怡抵達A 女住處
        後，經A 女一再拒絕被告之追求，被告即動手翻去A 女
        住處桌子，並毆擊A 女左臉頰一巴掌及恫嚇稱自己係萬
        華地區「老大」，以此向A 女表示倘不順從將對伊生命
        身體不利，A 女即因緊張而歇斯底里，經服用精神科藥
        物後，A 女即昏昏欲睡，此時被告仍對A 女稱倘不順從
        將置伊及伊飼養之狗於死地，同時毆擊A 女頭部，旋命
        姚孟怡離開，嗣即動手抓起A 女飼養之狗作勢殺害，A
        女不得已乃褪去自己衣物，任由被告強行以陰莖插入陰
        道內抽動，嗣被告要求肛交，A 女不從，被告再次對A
        女恫嚇稱倘不從將殺害伊飼養之狗，A 女不得已始就範
        ，被告即將陰莖插入A 女肛門內抽動，之後A 女欲至廁
        所解手，被告又對A 女潑水，並以臉盆及拳頭毆打A女
        頭臉部，再以陰莖插入A 女陰道內抽動，復再以加害伊
        飼養之狗之生命脅迫A 女就範，並強行以陰莖插入A 女
        肛門抽動，復又先後以陰莖插入A 女陰道、肛門抽動，
        以此方式插入A 女陰道、肛門遂行性交之次數共達6 次
        得逞，至堪認定。至被告與姚孟怡於98年4 月15日晚間
        抵達A 女住處之時間，依卷附被告行動電話門號之通聯
        記錄，當日晚間8 時04分55秒由被告去電A 女門號通話
        時間6 秒之該通通聯【附表編號】，使用之基地台位
        置在「臺北市○○區○○路207 號屋頂」，與A 女斯時
        位於臺北市○○區○○路之住處距離甚近，且與被告供
        稱該通電話係與姚孟怡抵達A 女住處樓下後去電邀A女
        下樓開門所撥打等語，及A 女證稱被告及姚孟怡當晚抵
        達住處時曾來電要伊下樓開門等語，均稱相符，是可知
        此時應為被告與姚孟怡抵達A 女住處之時間，換言之，
        上述A 女遭告強制性交之時間，應係在98年4 月16日晚
        間8 時4 分後之某時所發生。
    (十三)至姚孟怡於99年8 月3 日本院中證稱：「她【A 女】是在
      康定路做流鶯，... 【我】大概97年【認識A 女】，因為
      我那時候是流浪漢，所以跟A 女在街頭認識的。... （問
      ：妳是否認識被告？）認識。... 在龍山寺認識的。... 
      他【被告】是喝酒認識的。」、「（問：據你所知，A 女
      在98年4 月間，當時擔任的工作為何？）流鶯。」、「（
      問：你如何得知98年4 月間，A 女在做流鶯？）因為那時
      候我在三水街擺攤賣衣服，時間大約是98年3 月到4 月。
      ... 然後A 女每天在那裡，都會和我講今天生意不好，做
      幾個客人【指性交易次數】。... 我認識A 女的時候，A
      女就是在做流鶯。」、「（問：98年4 月15日你和曹國平
      到A 女家，那時曹國平認識A 女嗎？）當天早上認識的。
      」、「【98年4 月15日】我跟曹國平一起去三水街吃麵，
      遇到A 女，然後就請A 女一起吃麵。」、「是中午左右。
      」、「之後A 女就說她沒有錢，然後問曹國平願不願意跟
      她性交易，曹國平說好，當場就拿1,500 元給A 女，然後
      他們就去旅社，之後我就在那邊等，等她們兩個一起回來
      ，我等了半個小時，回來之後，A 女就跟我說曹國平給她
      2,000 元，問我們有沒有電話，晚上叫我們過去她家，A
      女說過去她那邊，她要請我們吃飯。後來下午的時間，我
      和曹國平就去逛【廣州街】夜市，A 女就先回家。（問：
      A 女沒有妳的電話嗎？）... 我那時也沒有手機。」、「
      （問：98年4 月15日你是否曾經與曹國平到A 女的住處？
      ）是。.. .A 女打電話叫我們過去的。... （問：平常曹
      國平如何和妳聯絡？）我們都會在龍山寺。... 那時候是
      A 女打曹國平的電話，然後請我去。因為那時候我和曹國
      平在逛夜市，然後A 女打電話來，叫我和曹國平過去他家
      。... 過去聊天。（問：你們是如何前往A 女住處？）騎
      摩托車。... （問：你們到達A 女住處的時間大概幾點？
      ）晚上8 點多、9 點多。」、「（問：你和曹國平在98年
      4 月15日到達A 女家的時候，你們是如何進入A 女的家？
      ）A 女下來開門，A 女從她家下來，她家在三樓。... （
      問：妳當天到A 女家的時候，有沒有幫A 女提水？）沒有
      。（問：當天到A 女家之前，A 女有沒有請你幫她帶水？
      ）沒有。」、「（問：妳與曹國平進入A 女的住處後，你
      們做了什麼事情？）聊天、吃東西。吃的東西是曹國平買
      的，要去A 女家之前買的。（問：後來何時離開？）晚上
      12點多。... 我和曹國平一起離開。」、「我先下樓，我
      在樓下等曹國平一起走，相差不到五分鐘的時間。」、「
      （問：妳和曹國平離開後，到了何處？）回到龍山寺。（
      問：曹國平有再回到A 女住處嗎？）沒有。（問：後來你
      們在龍山寺待到幾點？）待到天亮，大約6 點多。（問：
      後來誰先離開龍山寺？）我先離開的。（問：妳離開前，
      曹國平在龍山寺做什麼？）在跟朋友喝酒。」、「（問：
      98年4 月15日晚上妳跟被告一起前往A 女家中時，被告與
      A 女有無發生過口角或肢體的衝突？）沒有。（問：有沒
      有因為狗而發生過什麼樣的爭執？）沒有。（問：被告有
      無要求A 女當他的女朋友？）當場我沒有聽到。（問：A
      女有沒有要求被告幫他付房租？）A 女有說房租付不出來
      ，有請被告幫他想辦法，被告說好。我當場沒有看到金錢
      交付。（問：A 女有無要求說被告要給她多少錢或幫她籌
      多少錢要多少錢？）這個我沒有聽到。（問：妳知道A 女
      之前有憂鬱症或是焦慮症嗎？妳如何知道？）我知道，A
      女有憂鬱症。我陪他去過醫院看病。（問：4 月15日晚上
      ，你們去A 女家時，A 女的憂鬱症或焦慮症狀有無發作？
      ）沒有。」、「（問：你們在當天晚上前往A 女家中作客
      時，A 女精神狀況正常嗎？）正常。（問：A 女當晚有無
      哭泣，並且身體抽搐的現象？）我沒有看到。」、「（問
      ：98年4 月15日妳與曹國平在一起期間，你有看到曹國平
      與A 女有發生爭執、口角或是其他不愉快的事情嗎？）我
      都沒有看到。... （問：98年4 月15日妳與曹國平在一起
      期間，你有看到A 女和曹國平有任何金錢或其他的糾紛嗎
      ？）沒有。」、「（問：98年4 月15日A 女與曹國平第一
      次認識，除了當晚你和曹國平有去A 女家外，之後A 女與
      曹國平有往來嗎？）沒有。」、「（問：阿映養生粥店離
      A 女家多遠？）走路大概20分鐘。（問：請問廣州街夜市
      離阿映養生粥店多遠？）大概10分鐘就到。... （問：98
      年4 月15日妳、曹國平在阿映養生粥店吃東西，一直到當
      晚妳與曹國平到A 女家，除了A 女與曹國平在養生粥店吃
      完東西，出去性交易外，整個期間你都和曹國平在一起嗎
      ？）我跟曹國平都在一起。」等語（本院卷一第69頁至第
      76頁）。姚孟怡於99年12月22日再次到庭證稱：「（問：
      你上次有來作證說98年4 月15日下午A 女有跟曹國平去旅
      社性交易，你還在外面等半個小時，對不對？）對。（問
      ：這時候是大約幾點鐘？）是吃中飯的時候。... （問：
      曹國平與A 女性交易完畢出來大約是幾時？）下午。...
      大概1 、2 時左右。... （問：你在外面等他們二人出來
      之後發生什麼事情？）我在廣州街等他們，我看到他們二
      人之後，我就與曹國平先走了。... （問：曹國平與A 女
      有無互相留電話？）我不清楚。（問：你上次說，A 女與
      曹國平從旅社出來之後，A 女就跟你說曹國平給了2,000
      元，問你們有沒有電話，叫你們晚上去他家，這些話是否
      實在？）實在。（問：你上次所講『問我們有沒有電話』
      這句話是什麼意思，是誰問誰有沒有電話？）A 女問我有
      沒有電話。（問：A 女有沒有問曹國平有沒有電話？）有
      。（問：曹國平有跟A 女講他的電話嗎？）我不清楚。
      ... 我有聽到A 女有問，然後我人就走開了。（問：曹國
      平後來有沒有跟你說，曹國平有把他的電話給A 女？）沒
      有。（問：A 女有沒有跟你說他有要到曹國平的電話？）
      沒有。（問：A 女作證說，這五通電話都是你向A 女借電
      話打給被告的，有沒有這件事？）這段時間我與被告都在
      廣州街夜市。（問：所以你的意思是說，你沒有向A 女借
      手機打給被告？）對。（問：你有沒有借過A 女的手機打
      給被告過？）從來沒有。（問：當時你自己有手機嗎？）
      沒有。... 【我】打公共電話。... （問：你上次證稱，
      你與曹國平是在晚間12時多離開A 女住處的，對嗎？）對
      。... 我先下樓，我在樓下等曹國平約五分鐘，後來我們
      是一起騎車走。（問：當天你們兩人為何要離開？）去打
      電動。（問：為何你們不一起走，你要先下樓？）因為我
      穿拖鞋，曹國平穿布鞋。... （問：是不是曹國平叫你先
      下去等他？）沒有。（問：你上次作證說，不管是下樓在
      等曹國平這段時間，或是你跟曹國平在A 女家中這段時間
      ，曹國平與A 女都沒有發生任何爭執、打鬥，或是有大聲
      說話，對不對？）對。... （問：在你離開前，你有沒有
      聽到曹國平與A 女有發生爭吵？）沒有。」、「（問：案
      發當天你與被告到A 女家中，A 女有請你幫他拿憂鬱症的
      藥給他吃嗎？）我沒有拿藥給他吃。（問：A 女那天憂鬱
      症有發作嗎？）有。（問：你怎麼知道A 女憂鬱症有發作
      ？）因為A 女憂鬱症發作會休克。（問：你的意思是說，
      A 女當天晚上有休克？）是。（問：A 女當天晚上為何會
      休克？）我不清楚。... 聊天的時候A 女就突然休克了。
      （問：有人刺激到A 女嗎？）沒有啊，大家都在玩牌，A
      女就突然休克了。（問：休克之後，A 女有吃藥嗎？）有
      。... 我們有推A 女的『人中』，把A 女弄醒，A 女醒後
      就自己拿藥吃。... （問：A 女當天晚上有休克，是否因
      為當天晚上A 女有與曹國平發生口角爭執或是肢體衝突？
      ）沒有，可能大家玩牌比較激烈。（問：你們玩牌的時候
      ，有沒有玩錢？）沒有玩錢。（問：既然沒有玩錢，為何
      A 女會玩到休克？）不知道。（問：你剛剛提到說，你在
      廣州街等A 女與被告性交易完成，你是在華宮旅社外面等
      他們嗎？）不是。（問：你如何與A 女及曹國平他們二人
      會合？）我在吃麵的地方等他們。（問：你們三人會合之
      後，你說你與曹國平之後離開了，那麼你們兩人離開了之
      後去哪裡？）去廣州街逛夜市。（問：那時候大概是幾時
      ？）下午4 、5 時。（問：你剛剛說你是在8 、9 時的時
      候與曹國平到A 女家，那麼在你所說A 女與被告完成性交
      易到廣州街你吃麵的地方與你會合之後，到晚上8 、9 時
      你與曹國平到A 女住處之前這段時間，你有沒有單獨或者
      與曹國平去A 女他家？）沒有。（問：你說被告與A 女從
      旅社出來之後，到廣州街與你會合，他們是如何去？）騎
      機車。（問：你說會合之後你與曹國平一起離開，A 女是
      如何離開的？）騎機車離開的。（問：你知道他去哪裡嗎
      ？）我不知道。（問：案發當天你有幫A 女提水嗎？）沒
      有。」、「（問：你跟A 女之間有無任何恩怨？）沒有。
      （問：A 女有無幫助過你？）朋友是互相的，A 女有幫助
      過我，我也幫助過她。（問：A 女有幫助過你什麼？）金
      錢方面的事情。... 就是一起住旅社。... 我原本有地方
      住，但是房租繳不出來，被房東趕出來。...A女說要收留
      我。（問：你有無任何原因與A 女發生不愉快？）沒有，
      我還有為了A 女打別人。」、（本院卷第73頁至第79 頁
      反面）。依姚孟怡所言，A 女於98年4 月15日係以賣淫為
      生，當日A 女經其介紹與被告認識後，下午二人即至「華
      宮旅社」性交易，完事後A 女及被告回到三水街「阿映養
      生粥」麵店與其會合，A 女即離開，其則與被告至廣州街
      夜市逛街，嗣A 女去電被告，要其與曹國平晚間至伊住處
      ，其遂與被告於當晚8 時許或9 時許依約前往，三人遂一
      同玩牌聊天看電視，至凌晨0 時許，其與被告欲離開，其
      先下樓數分鐘後，被告方下樓一同離去，並一同前往龍山
      寺，被告即停留該處與朋友喝酒直至清晨6 時許。在A 女
      家中，其曾聽聞A 女向被告表示無力支付房租請被告幫忙
      ，被告答稱「好」，除此之外，未見A 女有何向被告借款
      之舉動，更未曾見到A 女及被告有何不愉快、口角爭執或
      肢體衝突，亦未聽聞被告要求欲與A 女交往。至A 女當晚
      之精神狀態，姚孟怡先稱A 女當晚一切正常，毫無異狀，
      亦無身體抽搐或憂鬱症發作之跡象，嗣又改稱A 女在大家
      聊天玩牌之過程中，突然無預警地休克，其即與被告將A
      女叫醒，A 女方自行服藥。由是可知，姚孟怡所言非但與
      A 女證述內容不同，更與被告供述迥然相異。且查，被告
      於本院中已明確自承，渠當晚在A 女家中確因A 女之無理
      借款要求被渠嚴拒，而與之發生嚴重爭吵，A 女復因向被
      告索款無著而歇斯底里並服用藥物緩解，姚孟怡甚有積極
      主動安撫A 女情緒之舉；A 女則證稱當晚因伊拒絕被告追
      求，終致被告火冒三丈翻去桌子、辱罵A 女粗話及恫嚇自
      己係「老大」，A 女亦因之致憂鬱症發作等語。被告與A
      女關於雙方衝突之原因所述固互迥異，然無論如何，被告
      及A 女當晚確有嚴重衝突及A 女歇斯底里憂鬱症發作之事
      ，既如此，在場親歷見聞之姚孟怡為何竟稱A 女及被告無
      任何異狀？且A 女歇斯底里乃至休克之時，姚孟怡既亦在
      場而知之甚明，為何於本院初次作證時竟稱無此事，直至
      再次至本院作證時方改口稱A 女有休克，但對A 女休克及
      歇斯底里之原因確仍語焉不詳？再就被告毆打及辱罵A 女
      之舉措，被告於本院中固稱渠動手毆打A 女一巴掌及辱罵
      A 女粗話時，姚孟怡並不在場，然查被告於檢察官偵查中
      已明確供稱：「『婷婷』買東西回來，被害人【A 女】說
      為何打他的狗，我說你的狗咬我，他叫我賠他五千元，我
      就給他一巴掌，後來『婷婷』就說要先走，我叫『婷婷』
      先走，... 」等語（偵查卷第77頁），亦即，被告毆打及
      辱罵A 女之舉止係發生在姚孟怡離開A 女住處之前，換言
      之，姚孟怡確有在場且親身見聞此激烈衝突經過，為何姚
      孟怡仍否認有此情形？再者，關於被告與姚孟怡離開A 女
      住處後之被告行蹤，被告係供稱渠於16日凌晨1 時20分前
      下樓與姚孟怡一同離去，之後渠即「單獨」至廣州街某電
      子遊戲場，至凌晨3 時或4 時許方返家就寢，至清晨6 時
      30分左右醒來。而姚孟怡竟證稱其與被告於16日凌晨0 時
      許離開A 女住處後，即「一同」前往龍山寺，且被告係停
      留在龍山寺與朋友喝酒直至清晨6 時許方離去，此與被告
      前開供述完全不同。由是可見，姚孟怡之證詞顯然與事實
      相違，對當晚案發經過必然有所隱瞞掩飾。而姚孟怡不否
      認曾與被告共至A 女住處之事實，卻對被告與A 女衝突爭
      吵、被告恐嚇辱罵甚且毆打A 女、A 女歇斯底里而致憂鬱
      症發作等對被告顯然不利之事實絕口不提，顯係為迴護被
      告而刻意隱蔽案發經過。而依A 女於本院中所言，伊與姚
      孟怡並無何仇恨糾紛，甚且因伊曾供姚孟怡母女住宿旅社
      而稍有恩情；姚孟怡亦稱其於97年間即認識A 女，雙方並
      無仇恨怨隙，A 女亦曾於其無力負擔房租時收留其母女，
      至於被告則係其於4 月15日當日始認識等語。依此可見，
      A 女與姚孟怡認識較久、關係更為密切，A 女甚曾於姚孟
      怡走投無路之時給予協助，倘A 女確曾遭被告性侵害或不
      利對待，衡情姚孟怡應會據實陳述，而無為被告偽證之必
      要。然查，依A 女上開證述，被告則向伊恫嚇稱自己係萬
      華地區「老大」，參以姚孟怡亦自承其與A 女結識時係萬
      華地區遊民，與被告則係因「喝酒認識」等語（本院卷一
      第69頁反面、第75頁），且依被告供述，亦可知被告平日
      無所事事，經常於萬華地區遊蕩，復以被告於案發當晚確
      曾對A 女施加暴力出言辱罵等情，交互以觀，綜此可見姚
      孟怡應係憚於被告淫威，為求自保免於日後不可測之紛擾
      ，故為上揭迴護被告之顯然不實證述，是其證詞自不足為
      有利被告之認定。
    (十四)再依A 女上開證詞，98年4 月15日晚間至16日凌晨之案發
      當日，被告有多次毆擊伊左臉頰、頭面部之情形，且除強
      行將其陰莖插入伊陰道內以外，另曾強行將陰莖插入伊肛
      門內，且反覆插入陰道及肛門內次數共達6 次之多。惟依
      卷附A 女之臺北市立聯合醫院和平院區「受理疑似性侵害
      事件驗傷診斷書」所載，A 女於案發後近三日之98年4 月
      18日晚間11時至該院驗傷時，僅發現陰道口在六點鐘及九
      點鐘方向有陳舊型之處女膜裂傷，至肛門部位並無任何傷
      勢，另包括頭面部、頸肩部等經A 女指稱遭告毆打之身體
      部位亦無何傷勢。經本院向該院函查：是否於以強制方式
      肛交後之近72小時至醫院驗傷時，肛門仍可能無法發現「
      明顯外傷」？據臺北市立聯合醫院函覆本院：「二、強行
      肛交是否一定會造成受傷，與女子是否配合、肛門括約肌
      強度、過去是否習於肛交等各種因素均有關係。三、據病
      歷記載女子於事發後3 日才來驗傷，就本人病歷記錄『並
      無明顯外陰及肛門傷口』意指看不出明顯近日內（48小時
      ）有發生性行為之跡象。」等語，及「就本人病歷記載，
      診察當時『肛門』不僅看不出外觀傷勢，甚至看不出近日
      有發生性行為跡象，意指外觀完全正常。至於詢問有關是
      否可能於將近72小時候才來驗傷時，診斷醫師無法發現其
      傷勢，回答如下：病人事發三日後驗傷要看傷勢嚴不嚴重
      ，是否嚴重跟發生性行為時女子是否配合、肛門括約肌強
      度、過去是否習於肛交等各種因素均有關係。」等語，此
      分別有該院99年11月1 日北市醫和字第09930985400 號函
      及99年12月7 日北市醫和字第09933966300 號函在卷可佐
      。由是可見，在被告強行將陰莖插入A 女肛門後，亦有於
      近三日後仍無法診斷出肛門傷勢此一合理可能性存在，非
      謂強行肛交必然發生肛門受傷之結果。至A 女之頭面部及
      頸肩部等經A 女指稱遭被告毆打之部位，固亦未發現任何
      傷勢，惟觀諸被告亦自承當時曾毆擊A 女一巴掌，然驗傷
      診斷書中亦未發現此相關傷勢，可知此或可能係被告下手
      力道及A 女身體耐受度等因素而致傷勢本不明顯，或因A
      女係在案發後近72小時始前往醫院驗傷，傷勢已然痊癒而
      難以發現，有以致之。綜上所述，A 女經醫師診斷驗傷時
      固未發現除陰道口外之包括肛門及頭面部、頸肩部等身體
      各部位有何傷勢，此亦不足為被告有利之認定。再依前述
      ，A 女於警詢中曾證稱，4 月16日凌晨被告對伊性侵害完
      畢後，伊因壓力甚大及藥力作用而入睡，至上午7 時許伊
      將被告叫醒，被告即騎乘伊機車外出，至清晨9 時許伊即
      去電向被告索車，被告即返回帶伊至廣州街之電動玩具店
      見一位「老大」；於本院中則證稱被告係於清晨5 時許向
      伊借用機車外出，大約十餘分鐘後即返回，旋帶伊至廣州
      街之電動玩具店見一位「老大」。針對4 月16日清晨被告
      騎乘A 女機車外出及返回之時間，A 女前後所述不一之原
      因，應係審判中距案發時已久且受限於A 女憂鬱症精神疾
      病所致之記憶及陳述能力均較常人低落有以致之，此固如
      前述，惟無論如何，依A 女所述情節，被告確曾於清晨騎
      乘A 女機車外出一段時間，復曾帶同A 女至廣州街某電動
      玩具場見一名所謂「老大」之人。倘A 女確遭被告性侵，
      何以不趁被告離去之時，迅速前往警局報案？又為何會與
      被告一同前往被告友人處？然查，A 女因罹患憂鬱症無法
      完全改善致伊人際與職業功能嚴重受損而達精神障礙程度
      ，已如前述，可見A 女自我保護能力甚弱，於面對被告之
      生理優勢及整夜強暴威逼，身心所受創傷及內心恐懼可想
      而知，自不能以一般常人經歷暴力脅迫後應會立即報警求
      援之正常反應相提並論。亦即，A 女在伊精神障礙不知如
      何有效保護自己之情形下，面對被告整夜施暴，甚曾對自
      己恫嚇稱係萬華地區角頭老大，是於被告離去後之一時半
      刻，尚無從理清頭緒如何處理求援，亦不知被告係何方神
      聖，故未敢擅妄直接報警，而僅能呆坐家中靜觀其變，此
      就突然遭逢如此巨變且有精神障礙之A 女而言，亦不失為
      合理正常之被害創傷反應。且嗣見被告提出一同前往會見
      友人之命令時，A 女因憚於被告淫威，同時為求自保俾求
      順利安全脫離眼下緊張之不利情勢，而對被告此一無理命
      令言聽計從不敢違背，亦與常情無違，是尚不能以即認A
      女所指虛偽不實而為被告有利之認定。
    (十五)再查，A 女於98年4 月間因其所罹患之憂鬱症無法完全改
      善致影響其職業及人際關係，而達精神障礙之程度，即伊
      客觀上屬精神障礙之人，此業如前述。而被告於本院中亦
      自承：「我覺得A 女很奇怪，因為我跟他第一次見面，他
      就跟我說，他跟他男朋友不好，會打他我想我跟他又不熟
      ，他為何跟我說這個。」等語，嗣在A 女住處時A 女仍不
      斷向其借錢，經其屢次拒絕後，「A 女就有稍微歇斯底里
      」，又見「A 女喘得很厲害，我與姚孟怡都不知道他為何
      喘得這麼厲害，姚孟怡有去安撫他，要他放輕鬆。」，其
      當場遂「問姚孟怡這女的【A 女】頭腦是不是有問題，姚
      孟怡說『有點』」，嗣被告甚曾目擊A 女服用藥物，並稱
      「我在A 女的房間內，A 女吃的精神科藥物，都是他自己
      吃的。」等語，此均如前述。由是可見，被告在命姚孟怡
      離開A 女住處之前，主觀上即已知悉A 女之精神狀態顯與
      常人有異而有精神障礙，亦可見被告正係利用A 女此一精
      神障礙而更能輕易壓制伊性自主意識之機會，而藉上揭諸
      般強制手段迫令A 女就範而遂性交目的。
    (十六)綜上所述，被告於98年4 月15日晚間8 時4 分後之某時至
      16日凌晨某時間，在A 女位於臺北市○○區○○路之住處
      ，以上揭違背A 女意願之強暴及脅迫方法，先後反覆強行
      以自己陰莖插入A 女陰道及肛門內抽動共達6 次，而對A
      女強制性交得逞之事實，至堪認定。被告上開各節辯解，
      均屬諉卸之詞，不足採信。本件事證明確，應依法論科。
二、論罪科刑：
    (一)按「稱性交者，謂非基於正當目的所為之下列性侵入行為
      ：一、以性器進入他人之性器、肛門或口腔，或使之接合
      之行為。二、以性器以外之其他身體部位或器物進入他人
      之性器、肛門，或使之接合之行為。」，刑法第10條第5
      項定有明文，是被告先後將自己陰莖插入A 女陰道及肛門
      內之行為，均屬刑法所定之性交行為。而A 女於98年4 月
      間因所罹憂鬱症而達精神障礙程度，是屬精神障礙之人，
      且被告主觀上亦知悉A 女斯時有精神障礙此一事實，仍以
      毆打A 女、恫嚇A 女稱自己係萬華區「老大」、威脅將對
      A 女飼養之狗不利等強暴、脅迫手段，迫使A 女就範而抑
      壓A 女之性自主決定意識，再將自己陰莖先後插入A 女之
      陰道、肛門而為性交。是核被告所為，係犯刑法第222 條
      第3 款之對精神障礙之人犯強制性交罪。
    (二)按數行為於同時同地或密切接近之時地實施，侵害同一之
      法益，各行為之獨立性極為薄弱，依一般社會健全觀念，
      在時間差距上，難以強行分開，在刑法評價上，以視為數
      個舉動之接續施行，合為包括之一行為予以評價，較為合
      理，則屬接續犯，而為包括之一罪（最高法院86年台上字
      第3295號判例意旨參照）。本件被告先將自己陰莖插入A
      女陰道後，復插入A 女肛門，且反覆次數共達6 次，此6
      次性交行為均係被告對同一被害人即A 女在時間、空間甚
      為緊密之情況下接續而為，應以接續犯論以一罪。
    (三)被告有如事實欄所載之前案執行完畢之前科紀錄，有卷附
      臺灣高等法院被告前案紀錄表1 份在卷可查，其於有期徒
      刑執行完畢後，五年以內故意再犯本件有期徒刑以上之罪
      ，為累犯，依刑法第47條第1 項規定加重其刑。
    (四)爰審酌被告明知A 女為精神障礙之人，竟為求滿足一己性
      慾，而利用與姚孟怡共至A 女家中之機會，藉諸自身身強
      體壯之生理優勢，以上揭各強暴、脅迫手段對A 女強制性
      交得逞，已嚴重影響A 女之身心，被告惡性顯然非輕，造
      成A 女身心損害亦甚嚴重，且被告犯後非但未坦承犯行，
      猶飾詞狡辯，未見悔意，暨參酌被告國中肄業之學歷，現
      職清理大樓垃圾、月入約25,000元、現與女友同住等生活
      狀況、犯罪動機、所施加之強暴脅迫手段等一切情狀，量
      處如主文所示之刑，以資懲儆。
、據上論斷，依刑事訴訟法第299 條第1 項前段，刑法第222
    條第1 項第3 款、第47條第1 項，判決如主文。
中    華    民    國   100    年    8     月    31    日
            刑事第十九庭  審判長法  官  李明益
                                法  官  林佑珊
                                法  官  紀凱峰
上正本證明與原本無異。 
如不服本判決應於收受送達後10日內向本院提出上訴書狀，並應
敘述具體理由；其未敘述上訴理由者，應於上訴期間屆滿後20日
內向本院補提理由書（均須按他造當事人之人數附繕本）「切勿
逕送上級法院」。告訴人或被害人如對於本判決不服者，應具備
理由請求檢察官上訴，其上訴期間之計算係以檢察官收受判決正
本之日期為準。 
                                 書記官 桑子樑
中    華    民    國   100    年    8     月    31    日

附表：
  ┌──┬─────┬───┬───┬───────────────┬────┐
  │編號│通話時間  │發話人│受話人│基地台位置                    │通話秒數│
  ├──┼─────┼───┼───┼───────────────┼────┤
  │ 1  │2009/4/15 │A女   │被告  │（ 50818）臺北市○○區○○路一│4秒     │
  │    │13：58：02│      │      │段 200 號 11 樓屋頂           │        │
  │    │          │      │      ├───────────────┤        │
  │    │          │      │      │（ 50818）臺北市○○區○○路一│        │
  │    │          │      │      │段 200 號 11 樓屋頂           │        │
  ├──┼─────┼───┼───┼───────────────┼────┤
  │ 2  │2009/4/15 │被告  │A女   │（ 50817）臺北市○○區○○路一│73秒    │
  │    │14：28：30│      │      │段 200 號 11 樓屋頂           │        │
  │    │          │      │      ├───────────────┤        │
  │    │          │      │      │（ 19036）臺北市○○區○○街  │        │
  │    │          │      │      │308 號屋頂                    │        │
  ├──┼─────┼───┼───┼───────────────┼────┤
  │ 3  │2009/4/15 │A女   │被告  │（ 50818）臺北市○○區○○路一│103秒   │
  │    │17：40：31│      │      │段 200 號 11 樓屋頂           │        │
  │    │          │      │      ├───────────────┤        │
  │    │          │      │      │（ 50818）臺北市○○區○○路一│        │
  │    │          │      │      │段 200 號 11 樓屋頂           │        │
  ├──┼─────┼───┼───┼───────────────┼────┤
  │ 4  │2009/4/15 │被告  │A女   │（ 50817）臺北市○○區○○路一│131秒   │
  │    │18：49：03│      │      │段 200 號 11 樓屋頂           │        │
  │    │          │      │      ├───────────────┤        │
  │    │          │      │      │（ 50818）臺北市○○區○○路一│        │
  │    │          │      │      │段 200 號 11 樓屋頂           │        │
  ├──┼─────┼───┼───┼───────────────┼────┤
  │ 5  │2009/4/15 │被告  │A女   │（ 19036）臺北市○○區○○街  │28秒    │
  │    │18：53：27│      │      │308號屋頂                     │        │
  │    │          │      │      ├───────────────┤        │
  │    │          │      │      │（ 19036）臺北市○○區○○街  │        │
  │    │          │      │      │308號屋頂                     │        │
  ├──┼─────┼───┼───┼───────────────┼────┤
  │ 6  │2009/4/15 │A女   │被告  │（ 50817）臺北市○○區○○路一│50秒    │
  │    │18：55：37│      │      │段 200 號 11 樓屋頂           │        │
  │    │          │      │      ├───────────────┤        │
  │    │          │      │      │（ 50817）臺北市○○區○○路一│        │
  │    │          │      │      │段 200 號 11 樓屋頂           │        │
  ├──┼─────┼───┼───┼───────────────┼────┤
  │ 7  │2009/4/15 │被告  │A女   │（ 61945）臺北市○○區○○路一│21秒    │
  │    │19：36：01│      │      │段 232 號 11 樓屋頂           │        │
  │    │          │      │      ├───────────────┤        │
  │    │          │      │      │（ 61945）臺北市○○區○○路一│        │
  │    │          │      │      │段 232 號 11 樓屋頂           │        │
  ├──┼─────┼───┼───┼───────────────┼────┤
  │ 8  │2009/4/15 │A女   │被告  │（ 61945）臺北市○○區○○路一│192秒   │
  │    │19：36：40│      │      │段 232 號 11 樓屋頂           │        │
  │    │          │      │      ├───────────────┤        │
  │    │          │      │      │（ 61945）臺北市○○區○○路一│        │
  │    │          │      │      │段 232 號 11 樓屋頂           │        │
  ├──┼─────┼───┼───┼───────────────┼────┤
  │ 9  │2009/4/15 │A女   │被告  │（ 54327）臺北市○○區○○街  │24秒    │
  │    │19：55：27│      │      │48-1號 7 樓屋頂               │        │
  │    │          │      │      ├───────────────┤        │
  │    │          │      │      │（ 54327）臺北市○○區○○街  │        │
  │    │          │      │      │48-1號 7 樓屋頂               │        │
  ├──┼─────┼───┼───┼───────────────┼────┤
  │ 10 │2009/4/15 │被告  │A女   │（ 10991）臺北市○○區○○路  │6秒     │
  │    │20：04：55│      │      │207 號屋頂                    │        │
  │    │          │      │      ├───────────────┤        │
  │    │          │      │      │（ 10991）臺北市○○區○○路  │        │
  │    │          │      │      │207 號屋頂                    │        │
  ├──┼─────┼───┼───┼───────────────┼────┤
  │ 11 │2009/4/16 │被告  │A女   │（ 60169）臺北市○○區○○路  │20秒    │
  │    │07：05：16│      │      │251號                         │        │
  │    │          │      │      ├───────────────┤        │
  │    │          │      │      │（ 10991）臺北市○○區○○路  │        │
  │    │          │      │      │207 號屋頂                    │        │
  ├──┼─────┼───┼───┼───────────────┼────┤
  │ 12 │2009/4/16 │被告  │A女   │（ 10991）臺北市○○區○○路  │8秒     │
  │    │07：08：50│      │      │207 號屋頂                    │        │
  │    │          │      │      ├───────────────┤        │
  │    │          │      │      │（ 10991）臺北市○○區○○路  │        │
  │    │          │      │      │207 號屋頂                    │        │
  ├──┼─────┼───┼───┼───────────────┼────┤
  │ 13 │2009/4/16 │被告  │A女   │（ 19004）臺北市○○區○○路二│4秒     │
  │    │07：10：53│      │      │段 161 號 7 樓屋頂            │        │
  │    │          │      │      ├───────────────┤        │
  │    │          │      │      │（ 50222）臺北市○○區○○路  │        │
  │    │          │      │      │ 336 號屋頂                   │        │
  ├──┼─────┼───┼───┼───────────────┼────┤
  │ 14 │2009/4/16 │被告  │A女   │（ 10991）臺北市○○區○○路  │15秒    │
  │    │07：13：15│      │      │207 號屋頂                    │        │
  │    │          │      │      ├───────────────┤        │
  │    │          │      │      │（ 10991）臺北市○○區○○路  │        │
  │    │          │      │      │207 號屋頂                    │        │
  ├──┼─────┼───┼───┼───────────────┼────┤
  │ 15 │2009/4/16 │A女   │被告  │（ 50722）臺北市文山區○○○路│28秒    │
  │    │11：13：48│      │      │四段 200 號 10 樓之 5         │        │
  │    │          │      │      ├───────────────┤        │
  │    │          │      │      │（ 50722）臺北市文山區○○○路│        │
  │    │          │      │      │四段 200 號 10 樓之 5         │        │
  ├──┼─────┼───┼───┼───────────────┼────┤
  │ 16 │2009/4/16 │被告  │ A女  │（ 40991）臺北市○○區○○路  │20秒    │
  │    │11：28：31│      │      │207號之 3 樓屋頂閣樓          │        │
  │    │          │      │      ├───────────────┤        │
  │    │          │      │      │（ 10991）臺北市○○區○○路  │        │
  │    │          │      │      │207 號屋頂                    │        │
  ├──┼─────┼───┼───┼───────────────┼────┤
  │ 17 │2009/4/16 │被告  │ A女  │（ 40991）臺北市○○區○○路  │8秒     │
  │    │11：29：22│      │      │207號之 3 樓屋頂閣樓          │        │
  │    │          │      │      ├───────────────┤        │
  │    │          │      │      │（ 10991）臺北市○○區○○路  │        │
  │    │          │      │      │207 號屋頂                    │        │
  └──┴─────┴───┴───┴───────────────┴────┘